臺灣高等法院臺中分院刑事判決
110年度上更一字第152號

上  訴  人  臺灣臺中地方檢察署檢察官
上  訴  人  
即  被  告  蔡旻鴻
選任辯護人  黃俊昇律師
            歐優琪律師
上  訴  人  
即  被  告  朱育德
            曾彥穎
上列上訴人等因被告等違反組織犯罪防制條例等案件，不服臺灣
臺中地方法院107年度訴字第2317號中華民國108年11月26日第一
審判決（起訴案號：臺灣臺中地方檢察署107年度偵字第10333、
23386號），提起上訴，經本院判決（案號：109年度上訴字第30
3號）後，由最高法院就有罪部分撤銷發回更審，本院判決如下
：
    主  文
原判決關於丁○○、丙○○部分及甲○○如附表二編號1至6、16至43部
分暨定應執行刑均撤銷。 
丁○○犯如附表二編號1至43「主文欄」所示之罪，均累犯，各處
如附表二編號1至43「主文欄」所示之刑，應執行有期徒刑伍年
捌月。
丙○○犯如附表二編號1至43「主文欄」所示之罪，均累犯，各處
如附表二編號1至43「主文欄」所示之刑，應執行有期徒刑參年
陸月。
甲○○犯如附表二編號1至6、16至43「主文欄」所示之罪，各處如
附表二編號1至6、16至43「主文欄」所示之刑，應執行有期徒刑
肆年捌月。
    犯罪事實
一、丁○○前於民國101年6月15日起至同年9月24日止參與吳義順
    等人所組成之詐欺集團，其並在臺中市自由路電信機房擔任
    電腦手另兼任二線機手，從網路搜尋大陸地區不特人民登記
    之市話號碼，再依序排號，由電腦設定機房裝設之GATEWAY
    電話群發詐欺語音訊息予大陸地區人民實行電話詐欺；又於
    101年10月11日加入吳義順另行設立在臺中市外埔區水美電
    信機房，亦以相同之分工方式及手法對大陸地區不特定人民
    實行電話詐欺，嗣於102年1月28日為警查獲，並經臺灣臺中
    地方法院以104年度易字第935號判決以其共犯詐欺取財未遂
    罪（共148罪），各處有期徒刑2月，並定其應執行刑有期徒
    刑1年，於105年10月27日確定，惟其於105年12月26日即出
    境而未到案執行，經臺灣臺中地方檢察署於106年2月2日發
    布通緝，嗣因再犯本案經遣送回國後，已於107年5月16日入
    監執行，並於108年4月21日縮短刑期執行完畢。
二、丁○○、甲○○（甲○○被訴附表二編號7至15部分，經本院前審
    判處無罪部分，檢察官並未上訴第三審而告確定）、丙○○、
    王○○（王○○附表二編號1至43所示加重詐欺取財罪業經原審
    判決確定；又其參與犯罪組織部分經原審判決不受理，經本
    院前審就此部分駁回上訴確定）均為貪圖不法利益，丙○○於
    106年12月20日出國前、甲○○於同年月22日出國前，丁○○、
    王○○則分別於106年12月下旬某日，加入由綽號「AMG 」之
    成年男子（真實姓名年籍不詳）發起設立之三人以上成年成
    員所組成，以實施詐術為手段，具有持續性、牟利性之結構
    性犯罪組織之跨境電信詐欺集團。由「AMG」擔任出資金主
    ，提供詐騙機房成員所需之電腦、手機設備、租賃房屋及機
    房成員開銷等資金，並承租馬來西亞吉隆坡市斯里八打靈區
    內公寓民宅（詳細地址：19-1, Jalan Radin Bagus 1, Ban
    dar Baru Sri Petaling , Brickfields Kuala Lumpur ，
    下稱系爭機房）作為詐騙機房據點，並以月薪2至3萬泰銖不
    等之報酬，在泰國陸續招募如附表一所示11名泰國籍人員陸
    續加入該跨境電信詐欺集團，該泰國籍人員遂自106年12月2
    0日起至107年1月13日止陸續搭機至馬來西亞吉隆坡，並在
    系爭機房擔任一線、二線機手，若詐騙成功，則一線機手可
    分得3%之報酬，二線機手可分得2%之報酬（各該泰國籍成員
    姓名、機房內代號、擔任角色及加入時間詳如附表一所示）
    ，共同以「假檢警真詐財」手法，對泰國民眾實施詐騙，並
    由丁○○擔任「桶主」兼詐騙講師，甲○○擔任機房電腦手，並
    監視二線機手之泰國籍成員之工作，王○○擔任翻譯，負責以
    泰語教授泰國籍機手詐騙技巧，丙○○則擔任購物採買之工作
    ，丁○○、甲○○、丙○○、王○○等人並均負責監視及照料泰國籍
    機手之生活起居。待訓練完畢後，丁○○、甲○○、王○○、丙○○
    即與綽號「AMG」之男子及附表一所示Wantana Chakkuchan
    等11人共同意圖為自己不法所有，基於3人以上以電子通訊
    工具對於公眾散布而共同犯詐欺取財之犯意聯絡，自107年1
    月4日起，在上址系爭機房透過網路電話向泰國民眾實施詐
    騙，詐騙手法為：先由甲○○於每日經由詐欺網路流分工集團
    （又稱系統商集團，即向海峽兩岸及境內外第2類電信業者
    申租網段予以介接及分租予其他詐欺網路流網管共犯，提供
    網路介接技術及排除網路介接障礙之人）登入群發系統，以
    筆記型電腦操作群發多通網路電話訊息予不特定的泰國民眾
    ，佯稱該等收訊人有郵件未領，請收訊人與郵局聯繫，當收
    訊人覺得有疑義回撥時，該詐騙機房內擔任第一線之成員即
    偽裝為泰國郵局客服人員，佯稱收訊人未領取之郵件內含金
    融卡等違法物品，違反泰國法律，俟收訊人表示其並未曾寄
    送違法郵件，機房一線人員便引導其表示要轉給泰國警察協
    助報案，並將電話轉接給同詐騙機房之二線人員，由二線人
    員假扮泰國警察，並向收訊人偽稱該郵件涉及金融犯罪，需
    配合調查及清查收訊人名下所有資金帳戶，再伺機轉接給扮
    演二線上級長官，要求收訊人將名下帳戶資金轉至指定金融
    帳戶內監管云云。若收訊泰國民眾因此陷於錯誤而接受詐騙
    機房成員之電話指示將金錢匯入指定人頭帳戶內，即再由合
    作之詐欺資金流分工集團（含內務水房及外務車手集團，即
    待詐騙所得款項匯至人頭帳戶後，由車手提領該詐騙所得款
    項之集團）提領詐騙所得款項後，再將款項匯回臺灣。該電
    信詐欺集團自107年1月4日起至同年2月15日止，每日詐得金
    額詳如附表二編號1至43所示（甲○○於107年1月10日起至同
    年月18日〈即附表二編號7至15部分〉間回國而未為詐欺犯行
    ，此部分經本院前審判決無罪確定）。
三、嗣經馬來西亞警察總部商業刑偵局依泰國警方情資，於107
    年2月20日在上址系爭機房內查獲丁○○、甲○○、丙○○、王○○
    與如附表一所示之Wantana Chakkuchan等11人及甲○○之女友
    姜○○（姜○○業經臺灣臺中地方檢察署檢察官以107年度偵字
    第10333、23386號為不起訴處分確定），並扣得行動電話31
    台、筆記型電腦3台、泰文轉單、詐騙教戰手冊等文件。之
    後丁○○、甲○○、丙○○、王○○及姜○○經遣送回臺，由檢察官指
    揮內政部警政署刑事警察局國際科、臺中市政府警察局刑事
    警察大隊於107年3月21日上午11時56分許，在桃園國際機場
    第一航廈A6登機門拘提丁○○、甲○○、丙○○、王○○、姜○○到案
    。
四、案經內政部警政署刑事警察局、臺中市政府警察局刑事警察
    大隊移送臺灣臺中地方檢察署檢察官偵查起訴。
    理  由
一、程序部份
  ㈠本院本審審理範圍之說明：
　  原審就上訴人即被告（下稱被告）丁○○被訴如附表二編號1
    至43所示詐欺犯行，為有罪判決，另就被訴發起、主持、操
    縱、指揮犯罪組織部分為無罪之諭知；就上訴人即被告（下
    稱被告）丙○○、甲○○及王○○等被訴如附表二編號1至43所示
    詐欺犯行，均為有罪判決，另就被訴參與犯罪組織部分，均
    為公訴不受理之諭知。案經被告丁○○、丙○○、甲○○就被訴如
    附表二編號1至43所示詐欺犯行提起上訴，檢察官並就被告
    丁○○被訴發起、主持、操縱、指揮犯罪組織及丙○○、甲○○、
    王○○被訴參與犯罪組織部分提起上訴，本院前審以109年度
    上訴字第303號就被告丁○○被訴如附表二編號1所示詐欺犯行
    及被訴發起、主持、操縱、指揮犯罪組織部分均撤銷，並就
    丁○○被訴如附表二編號1所示詐欺犯行與被訴指揮犯罪組織
    部分，依想像競合犯之一罪，論以指揮犯罪組織罪；就被告
    丙○○、甲○○被訴如附表二編號1所示詐欺犯行及被訴參與犯
    罪組織部分均撤銷，並就被告丙○○、甲○○被訴如附表二編號
    1所示詐欺犯行及被訴參與犯罪組織部分，依想像競合犯之
    一罪，論以加重詐欺取財既遂罪，另被告甲○○被訴附表二編
    號7至15部分（即 107年1月10日起至同年月18日之詐欺犯行
    ）經本院前審判決無罪，其餘部分均上訴駁回。被告丁○○、
    丙○○及甲○○僅就有罪部分提起上訴，又檢察官就本院前審關
    於王○○上訴駁回及甲○○被訴如附表二編號7至15所示詐欺為
    無罪諭知部分並未上訴。被告上訴後，經最高法院就被告丁○○、丙○○及甲○○有罪部分發回本院更審，回復二審程序，是
    本院本審審理範圍僅就被告丁○○被訴如附表二編號1至43所
    示詐欺犯行及發起、主持、操縱、指揮犯罪組織；被告丙○○
    被訴如附表二編號1至43所示詐欺犯行及參與犯罪組織；被
    告甲○○被訴如附表二編號1至6、16至43所示詐欺犯行及參與
    犯罪組織等有罪部分為審理，先予敘明。
　㈡證據能力部分：
　⒈按被告之自白，非出於強暴、脅迫、利誘、詐欺、疲勞訊問
    、違法羈押或其他不當方法，且與事實相符者，得為證據，
    刑事訴訟法第156 條第1 項定有明文。亦即被告之自白係出
    於自由意思，且與事實相符者，即有證據能力，反之，若係
    非法取供者，因其陳述非出於任意性，其所為之陳述即無證
    據能力。本案上訴人即被告丁○○、丙○○（下稱被告丁○○、丙○○）於偵訊、檢察官聲請法院羈押訊問、原審及本院準備程
    序與審理時確有於各次訊問時，依法告知被告權利後，再就
    犯罪事實逐一訊問被告，並予其等充分之機會說明與解釋，
    且亦查無其等有遭受強暴、脅迫、利誘、詐欺、疲勞訊問、
    違法羈押或其他不當方法之狀態下而為自白之情事，或有何
    外部因素足資影響被告陳述之意思自由，是以被告丁○○、丙○○於偵訊、檢察官聲請法院羈押訊問、原審及本院所為之自
    白，均堪認係出於自由意志，且與下述證人證述情節大致相
    符，足認被告丁○○、丙○○2 人該等自白核與事實相符，依法
    自均得作為證據。
　⒉被告以外之人於偵查中向檢察官所為之陳述，除顯有不可信
    之情況者外，得為證據，刑事訴訟法第159條之1第2項定有
    明文，而該條之立法理由係認被告以外之人（包括證人、鑑
    定人、告訴人、被害人及共同被告等）之陳述如在法官面前
    為之，因其任意陳述之信用性係在已受確定保障之情況下所
    為，自得作為證據。而現階段刑事訴訟法規定檢察官代表國
    家偵查犯罪、實施公訴，依法其有訊問被告、證人及鑑定人
    之權，證人、鑑定人且須具結，而實務運作時，檢察官偵查
    中向被告以外之人所取得之陳述，原則上均能遵守法律規定
    ，不致違法取供，其可信度極高，職是，被告以外之人前於
    偵查中已具結而為證述，除反對該項供述得具有證據能力之
    一方，已釋明「顯有不可信之情況」之理由外，即不宜遽指
    該證人於偵查中之陳述不具證據能力。本件證人即被告丁○○
    、王○○及證人姜○○等人於偵查中在檢察官前所為陳述，既已
    依法具結，且前揭證人均未提及檢察官在訊問時有不法取供
    之情形，而被告等及被告丁○○之辯護人亦未釋明上開證人之
    陳述有何顯不可信之情況，依上開規定，上開證人於偵查中
    之證述，自均具有證據能力。
　⒊復按組織犯罪防制條例第12條第1項中段規定：「訊問證人之
    筆錄，以在檢察官或法官面前作成，並經踐行刑事訴訟法所
    定訊問證人之程序者為限，始得採為證據」，係以立法排除
    被告以外之人於警詢或檢察事務官調查中所為之陳述，得適
    用刑事訴訟法第159條之2、第159條之3及第159 條之5之規
    定，是證人於警詢時之陳述，於違反組織犯罪防制條例案件
    ，即絕對不具有證據能力，自不得採為判決基礎(最高法院1
    04年度台上字第203號判決意旨參照)。從而。證人即同案被
    告丁○○、甲○○、王○○、丙○○、證人即泰國籍共犯乙○○ ○○○○○○         （綽號JIB）及Chatchanan Ketphan(綽號Fern)
    於107年2月27日所為警詢陳述，暨證人姜○○於警詢所為之陳
    述，對其他共犯即被告丁○○、甲○○、丙○○而言，係屬被告以
    外之人於審判外之陳述，依前揭說明，於違反組織犯罪防制
    條例之罪名，即絕對不具證據能力，不得採為判決基礎。
　⒋另按上開組織犯罪防制條例第12條第1項中段規定，係以犯罪
    組織成員犯該條例之罪者，始足語焉，至於所犯該條例以外
    之罪，其被告以外之人所為之陳述，自仍應依刑事訴訟法相
    關規定，定其得否為證據（最高法院103 年度台上字第2915
    號判決意旨參照）。是被告以外之人於審判外之陳述，雖不
    符刑事訴訟法第159條之1至之4等4條之規定，而經當事人於
    審判程序同意作為證據，法院審酌該言詞陳述或書面陳述作
    成時之情況，認為適當者，亦得為證據；當事人、代理人或
    辯護人於法院調查證據時，知有刑事訴訟法第159條第1項不
    得為證據之情形，而未於言詞辯論終結前聲明異議者，視為
    有前項之同意，同法第159條之5定有明文。核其立法意旨，
    在於傳聞證據未經當事人之反對詰問予以核實，原則上先予
    排除。惟若當事人已放棄反對詰問權，於審判程序中表明同
    意該等傳聞證據可作為證據；或於言詞辯論終結前未聲明異
    議，基於尊重當事人對傳聞證據之處分權，暨證據資料愈豐
    富，愈有助於真實發見之理念，且強化言詞辯論主義，使訴
    訟程序得以順暢進行，上開傳聞證據亦均具有證據能力。經
    查：本判決認定事實所引用被告丁○○、丙○○犯加重詐欺取財
    罪之證人王○○於警詢時之供述證據及本案採為有罪判決基礎
    之審判外陳述（含書面），檢察官、被告丁○○、丙○○及被告
    丁○○之辯護人在本院審理中均表示沒有意見，且至本院言詞
    辯論終結前均未聲明異議，本院審酌各該證據作成時之情況
    ，並無違法不當或證明力明顯過低之瑕疵，亦認以之作為證
    據應屬適當，是依刑事訴訟法第159條至第159條之5規定，
    均有證據能力（違反組織犯罪防制條例案件部分除外）。至
    駐泰國代表處107年7月13日泰服字第10711209190號函所檢
    送附表一所示泰國籍共犯丙○○○ ○○○○        等11人於泰國
    警員前所製作之警詢筆錄，為被告以外之人於審判外所為之
    陳述，屬傳聞證據，且各該筆錄上均未有受詢問人之簽名捺
    印，無從認定該筆錄之真實性，是該等警詢陳述應認無證據
    能力。
　⒌傳聞法則乃對於被告以外之人於審判外之言詞或書面陳述而
    為之規範。本件馬來西亞警方所查扣之行動電話31台、筆記
    型電腦3 台、泰文轉單、詐騙教戰手冊等文件，係以物件之
    存在及其呈現之狀態為證據資料，性質上屬物證而非供述證
    據，並無刑事訴訟法第159條第1項規定傳聞法則之適用；又
    該扣案物係警方依法查扣，且與本案待證事實具有自然之關
    聯性，又無證據證明係警方違法取得之物，依法自得作為證
    據。
  ㈢被告丁○○、丙○○經合法傳喚，無正當理由未到庭，爰不待其
    陳述，逕行判決。
二、認定犯罪事實所憑之證據及理由：
  ㈠關於被告丁○○、丙○○、甲○○加重詐欺取財犯行部分：
  ⒈訊據被告丁○○、丙○○於偵查中、法院羈押訊問時、原審及本
    院前審準備程序與審理時均坦承不諱（見107年度偵字第103
    33號卷〈下稱偵10333號卷〉一第212至214、220至227頁；107
    年度聲羈字第232號卷第10至12、29至31頁；原審卷一第146
    、203至204頁；原審卷二第106至109頁；本院前審卷第267
    、408至411頁），核與證人王○○於警詢及偵訊證述之情節（
    見107年度偵字第23386號卷〈下稱偵23386號卷〉一第79至83
    頁；偵10333號卷一第233至240 頁）、證人丁○○於偵訊證述
    之情節（見偵10333號卷一第212至214頁反面）相符，並有
    員工業績明細、開銷明細、薪資明細、教戰守則中譯、臺籍
    首腦、幹部被泰國籍機手被告指認一覽表、內政部警政署刑
    事警察局現場數位證物勘察報告、駐馬來西亞代表處認證函
    暨檢附馬來西亞警方職務報告及中譯本、現場及蒐證照片、
    一、二月假表及出勤表、泰文版教戰手冊、泰文轉單、駐泰
    國代表處函暨檢送泰國警方會同馬來西亞警方在馬來西亞吉
    隆坡逮捕被告等人涉嫌跨境電信詐欺案之偵查報告及中譯本
    附卷可稽（見偵10333號卷二第122至131頁；偵23386號卷一
    第129至132、140至143、145至153、169至248頁；偵23386
    號卷二第1至38頁）。足徵被告丁○○、丙○○上開任意性之自
    白核與事實相符，並有上開證據足資佐證，自堪信為真實。
    本案事證已臻明確，被告丁○○、丙○○有如附表二所示加重詐
    欺取財既遂、加重詐欺取財未遂犯行均堪認定。
  ⒉訊據被告甲○○固坦承於107年2月20日在系爭機房內遭逮捕之
    事實不諱，惟矢口否認有何加重詐欺取財犯行，辯稱：我於
    107年1月18日去找「小羅」，請他讓我住在系爭機房，因為
    該處之房租1個月新臺幣6,000元比較便宜，我只是借住在那
    邊，與本案無關云云；復辯稱：我會去那裡的關係是為了省
    吉隆坡飯店的費用，去那裡想找生意談，尋找臺灣當地沒有
    的美食，第一趟去的時候是這樣，後來發生我奶奶的事情，
    還有家中一些壓力，第二趟我選擇租屋短租套房，我不知道
    那是詐騙機房，那裡像是別墅，一樓有電梯，我直接到三樓
    ；我於1月18日由承租人林○○帶領至承租處，且該處是電大
    樓而非公寓，大門走進去就是電梯，我僅在三樓左手邊那間
    而已，其餘樓層沒有去過，沒有辦法察覺該址是犯罪地點云
    云。惟查：
  ①被告甲○○於107年2月28日、同年3月22日警詢時、偵查中、法
    院羈押訊問時均供稱：「小羅」是臺中夜店認識的朋友，本
    名其不知道，我原本107年2月18日就要回臺灣，因為睡過頭
    ，剛好「小羅」打電話來拜年，問我們最近過得怎樣，在幹
    嘛，我跟他說我跟我女朋友在馬來西亞過年，他就說他也在
    馬來西亞，問我們要不要去找他，所以我於107年2月20日10
    時許才抵達「小羅」給我的地址，不久警察就來抓了等語（
    見偵23386號卷一第55頁、第63頁；偵10333號卷一第216頁
    反面；聲羈卷第18頁反面）。然於本院本審準備程序中辯稱
    ：我之所以會去那裡是因為臉書認識林先生他在馬來西亞吉
    隆坡是日租的仲介，依照他給我的地址坐計程車過去，王○○
    帶我去指定的套房，是在三樓，我記得林先生叫林○○，他是
    仲介，我有直接跟他見到面，第一次在臺中高鐵站附近的酒
    廠見面，他有關係可以讓我承租到便宜的套房，那時候是為
    了跟他租房子而見面，租吉隆坡三樓的套房，第二次他說要
    回去馬來西亞，我就承租了，錢就給他，我們搭同部計程車
    ，到了現場我下車，王○○帶我上樓；就這兩次見面；林○○沒
    有綽號，我都叫他林先生；我付給他台幣租金6千元，是在
    臺中付的，跟他租一個月；去到那邊我什麼都不知道就被警
    察抓了，我1 月18日搭飛機到馬來西亞，當天晚上住進去，
    到了二月份過年的時候被警察抓，我不曉得發生什麼事，後
    面一群人帶下來，才覺得怪怪的，因為我聽不懂他們在說什
    麼云云（見本院本審卷第178、179頁）；再於本院本審審理
    中辯稱：我在烏日求償6000元，林○○剛好要去馬來西亞找客
    戶，可以陪同我過去，順便帶我去住的地方，住的地方是三
    樓左邊套房云云（見本院本審卷第290頁）； 我於1月18日
    由承租人林○○帶領至承租處，且該處是電大樓而非公寓，大
    門走進去就是電梯，我僅在3樓左手邊那間而已，其餘樓層
    沒有去過，沒有辦法察覺該址是犯罪地點云云（見本院本審
    卷第299頁）。依其所辯，或稱前往機房該處係因「小羅」
    ，或稱係因林先生即林○○云云，且就為何、如何及何時前往
    系爭機房地址等說詞均南轅北轍，已難遽信。
　②就相關證人證述觀之：
  ⑴證人即同案被告王○○於偵查中證稱：指認表中編號2 （即被
    告甲○○）住三樓，他在二樓走來走去，二樓有打電話的地方
    ，他很會一直唸我，例如我早上睡過頭他就會一直唸我，我
    去三樓就看他們泰國人有什麼問題，如果沒有，我就睡我的
    ，如果泰國人有問題他們就叫我，我會打電話跟「小羅」說
    ，我上面就是「小羅」，他會打電話進來跟我說，「小羅」
    也會打電話進來跟我說被告丁○○、甲○○要我翻譯什麼內容，
    被告丁○○、甲○○不會自己來跟我說，他們都直接跟「小羅」
    反應，「小羅」再跟我說，我看他們都走來走去，看沒怎樣
    就去睡，吃飯的時候起來吃一吃又去睡等語（見偵10333號
    卷一第234至239頁）。
  ⑵證人即同案被告丁○○於107年3月22日偵查中證稱：甲○○在裡
    面，也是有時候顧一下那個電腦；電腦開機都是甲○○他們先
    開好等語（見原審卷一第203頁107年12月27日勘驗筆錄）。
  ⑶依上開證人等證述可知，被告甲○○住在系爭機房三樓，但常
    到二樓泰國籍人員撥打詐騙電話之工作地點走動，並開通電
    腦、看顧電腦，負責監督機手工作，故被告甲○○顯係在系爭
    機房擔任電腦手並透過翻譯與「小羅」及系爭機房泰國籍成
    員溝通工作至明。
  ③又查扣編號F22之行動電話為被告甲○○所有，且手機內男性照
    片為其本人，業經被告甲○○於警詢供承在案（見偵23386號
    卷一第56頁；偵10333號卷一第217頁），而上開行動電話經
    刑事警察局國際刑警科偵查員勘察結果：行動電話雲端硬碟
    內有檔名為「2線加強新版」、「2線錄音」、「1線女生錄
    音」、「二線稿子」、「三線稿子」等詐騙用錄音及稿件，
    且內有大量疑似詐騙話務錄音檔（多數為泰文）、疑似詐騙
    劇本（泰文）、疑似假檢警公文（泰文）及疑似泰國電話號
    段總計8GB，核與上開證人即共犯丁○○證稱被告甲○○擔任電
    腦手，為該詐欺集團一員相符。
  ④被告甲○○雖辯稱其係以1個月6,000元向「小羅」或林○○承租
    系爭機房三樓內小套房，且編號F22係二手手機，機內可能
    有前手資料未清除云云。惟被告甲○○於107年2月28日、同年
    3月22日警詢時、偵查中、檢察官聲請法院羈押訊問時辯稱
    ：「小羅」是臺中夜店認識的朋友，本名其不知道，我原本
    107年2月18日就要回臺灣，因為睡過頭，剛好「小羅」打電
    話來拜年，問我們最近過得怎樣，在幹嘛，我跟他說我跟我
    女朋友在馬來西亞過年，他就說他也在馬來西亞，問我們要
    不要去找他，所以我於107年2月20日10時許才抵達「小羅」
    給我的地址，不久警察就來抓了等語（見偵23386號卷一第5
    5頁、第63頁；偵10333號卷一第216頁反面；聲羈卷第18頁
    反面），是以被告甲○○於警詢時均未曾提及其向「小羅」承
    租系爭機房三樓套房，且詐騙機房因從事非法工作，大都有
    專人從事採買食材及生活必需用品，並由專人料理三餐，以
    免機房成員外出用餐而洩露行跡或引起他人注意，是以詐欺
    集團均對於人員進出管制嚴格，衡情非集團內人員係不可能
    居住該址，況被告甲○○與「小羅」並不熟識，「小羅」何以
    甘冒機房遭查緝風險出租該址供被告甲○○居住，甚至可於二
    樓泰國籍共犯從事詐騙工作處所走動，顯與常理有違，是以
    被告甲○○上開所辯自難採信。又被告甲○○持用之編號F22行
    動電話內既有其本人照片，且雲端硬碟檔名均為中文，顯為
    被告甲○○所儲存資料，其辯稱其不知情或二手機云云顯係事
    後卸責之詞，委無足採。
　⑤綜上，被告甲○○上開所辯顯係事後卸責之詞，不足採信。被
    告甲○○有如附表二編號1至6、16至43所示加重詐欺取財犯行
    均堪認定。
  ⒊按正犯、從犯之區別，係以其主觀之犯意及客觀之犯行為標
    準，凡以自己犯罪之意思而參與犯罪，無論其所參與者是否
    犯罪構成要件之行為，皆為正犯，其以幫助他人犯罪之意思
    而參與犯罪，其所參與者，苟係犯罪構成要件之行為，亦為
    正犯，必以幫助他人犯罪之意思而參與犯罪，其所參與者又
    為犯罪構成要件以外之行為，始為從犯（最高法院25年上字
    第2253號判決參照）。次按共同實行犯罪行為之人，在合同
    意思範圍以內，各自分擔犯罪行為之一部，相互利用他人之
    行為，以達其犯罪之目的者，即應對於全部所發生之結果，
    共同負責，不問犯罪動機起於何人，亦不必每一階段犯行，
    均經參與。另關於犯意聯絡，不限於事前有所協議，其於行
    為當時，基於相互之認識，以共同犯罪之意思參與者，亦無
    礙於共同正犯之成立。且數共同正犯之間，原不以直接發生
    犯意聯絡者為限，即有間接之聯絡者，亦包括在內。詐騙集
    團成員，以分工合作之方式，各自分擔犯罪行為之一部，相
    互利用他人之行為，以達詐欺取財之目的，即應負共同正犯
    責任，不必每一階段犯行均經參與，且犯意之聯絡，亦不以
    直接發生者為限，其有間接之聯絡者，亦屬之（最高法院99
    年度台上字第4409號判決意旨參照）。查一般詐欺集團之犯
    罪型態及模式，自收集被害人個人資料、撥打電話等方式實
    行詐欺、提領詐得款項、繳回贓款、分贓等各階段，乃需由
    多人縝密分工方能完成之集團性犯罪，倘其中有任一環節脫
    落，顯將無法順遂達成詐欺集團詐欺取財之結果。被告丁○○
    、丙○○、甲○○3人於加入上開詐欺集團後，雖未自始至終參
    與各階段之犯行，然其等主觀上對該詐欺集團呈現細密之多
    人分工模式及彼此扮演不同角色、分擔相異工作而屬有結構
    性組織等節，已有所認知，且其等所參與者既係本件整體詐
    欺取財犯罪計畫不可或缺之撥打詐騙電話之重要環節，而與
    該詐欺集團其他成員間，在合同意思範圍內，各自分擔犯罪
    行為之一部，彼此相互利用他人之行為，最終共同達成其等
    詐欺取財犯罪之目的，故被告丁○○、丙○○、甲○○3人自應就
    其等參與之加重詐欺取財犯行，同負全責。是以上開被告丁○○、丙○○、甲○○3人與附表一所示之泰國籍成員及綽號「AMG
     」之人及其他不詳成年成員間，就加重詐欺取財犯行，具
    有犯意之聯絡及行為之分擔，均應論以共同正犯。
  ㈡被告丁○○指揮本案詐欺犯罪組織所設立之系爭機房及被告丙○○、甲○○參與本案詐欺犯罪組織犯行部分：
  ⒈訊據被告丁○○、丙○○於偵查中、羈押訊問時、原審及本院前
    審準備程序與審理中均坦承參與詐欺犯罪組織犯行不諱（見
    偵10333號卷一第212至214、220至227頁；107年度聲羈字第
    232號卷第10至12、29至31頁；原審卷一第146 、203至204
    頁；原審卷二第106至109頁；本院前審卷第267、408至411
    頁），被告甲○○則矢口否認參與詐欺犯罪組織，辯稱：僅係
    借住或承租該處，對該機房一無所悉，而與本案詐欺犯罪組
    織無關云云；又被告丁○○矢口否認有何主持、操縱、指揮犯
    罪組織之犯行，辯稱：我在機房參與的時間不長，有護照的
    出入境紀錄可證，如果要做管理人不可能長時間不在機房云
    云；被告丁○○之辯護人則為其辯護稱：被告丁○○偵查中並無
    提到他自己是犯罪集團的管理者，從頭到尾都是說他負責的
    工作就是去教泰國人，但是教與所謂的管理指揮程度上有相
    當大的不同，因為在詐騙機房裡的每個人有他自己要負責的
    事情，有些人負責撥電話，有些人負責採買，被告丁○○主要
    是要去教泰國人，並不符合一般指揮管理的定義，此外，從
    相關人員的筆錄也看得出被告丁○○的泰文相當不好，很多事
    情透過同案被告翻譯也都翻譯不好，到最後也沒有再教了，
    並非本案管理人、指揮人；另外檢察官起訴詐騙時間點在10
    7年1月4日到107年2 月15日總共43天，但在這段期間，被告
    丁○○多次離開馬來西亞，其不在馬來西亞的天數多達22天，
    殊難想像一個需要管理機房的人竟然有超過一半的天數都不
    在機房裡，被告丁○○應無構成管理或指揮監督的角色，其他
    詐騙成員的出勤表、業績表完全都不是他所製作，可證明被
    告丁○○並非詐騙集團機房的管理或發起人員云云。
  ⒉關於本院就被告甲○○、丙○○參與本案犯罪組織犯行部分是否
    有審判權之認定：
  ①被告甲○○、丙○○被訴組織犯罪防制條例第3條第1項後段參與
    犯罪組織罪，其法定刑為「6個月以上5年以下有期徒刑，得
    併科新臺幣1千萬元以下罰金」，並非最輕本刑3年以上之罪
    ，亦非刑法第5條、第6條所列之罪，而其電信詐欺機房係設
    於馬來西亞吉隆坡，並對泰國民眾實施詐騙，則就被告甲○○
    、丙○○2人所涉犯上開參與犯罪組織罪是否有審判權，應先
    予認定。
  ②被告甲○○雖於偵查中辯稱：去馬來西亞是和中盤批發商談事
    情、要找代理商云云（見偵10333 號卷一第217頁）；被告
    丙○○於偵查中辯稱：我去馬來西亞是要找玩手機遊戲認識的
    網友，我於107年2月19日才去詐欺機房云云（見偵10333號
    卷一第222頁）。該詐騙機房係設置在馬來西亞，屬在中華
    民國領域外，而參與犯罪組織罪並非刑法第5條、第6條所列
    之罪，亦非最輕本刑3年以上有期徒刑之罪，惟被告丙○○於1
    07年3月23日檢察官聲請法院羈押訊問時供稱：我喝酒認識
    的「高雄」朋友綽號「小傑」詢問我，是否要去馬來西亞等
    語（見聲羈卷第29頁反面）；又於107年3月22日偵訊供稱：
    我於106年12月20日去馬來西亞，我在臺中自由路的旅行社
    買1萬3千多元的華航來回機票等語（見偵10333號卷一第222
    至223頁）。足徵被告丙○○於我國領域內（即高雄）即已透
    過「高雄的朋友小傑」介紹，加入 「AMG」為首之詐欺犯罪
    組織之招募，故被告丙○○始於106年12月20日自我國搭機前
    往馬來西亞吉隆坡。另被告甲○○於107年2月28日警詢供稱：
    是「小羅」叫其來機房這邊找他玩，「小羅」是臺中夜店認
    識的朋友等語（見偵23386卷一第55頁）；又於107年3月22
    日檢察官聲請法院羈押訊問時供稱：我到臺中海派旁邊的夜
    店認識「小羅」的等語（見107聲羈232卷第18頁反面）；又
    於原審107年10月25日準備程序筆錄供稱：我去找小羅，請
    他讓我住在那邊等語（見原審卷一第59頁），復於本院本審
    準備程序中辯稱：我第一次在臺中高鐵站附近的酒廠與林○○
    見面，他有關係可以讓我承租到便宜的套房，那時候是為了
    跟他租房子而見面，租吉隆坡三樓的套房，第二次他說要回
    去馬來西亞，我就承租了，錢就給他，我們搭同部計程車，
    到了現場我下車，王○○帶我上樓（見本院本審卷第178、179
    頁）；再於本院本審審理中辯稱：我在烏日求償6000元，林
    ○○剛好要去馬來西亞找客戶，可以陪同我過去，順便帶我去
    住的地方云云（見本院本審卷第290頁）。姑不論其前往馬
    來西亞究係因「小羅」或林○○之關係，惟依其所辯，堪認被
    告甲○○於我國領域內（臺中烏日）即已透過小羅、林○○介紹
    而前往上開馬來西亞詐欺機房。且證人姜○○即被告甲○○之女
    友於偵查中證稱：我在107年2月20日馬來西亞警方進入查獲
    地點時才知道甲○○從事詐騙工作，甲○○於106年12月底、107
    年1月18日去馬來西亞，都跟我說要去做博弈，細節我不清
    楚，我心想博弈也是違法的，所以才不敢講等語（見偵1033
    3號卷二第18頁），核與被告甲○○護照上之出入境紀錄：106
    年11月4日由臺灣前往泰國曼谷、106年11月9日自泰國曼谷
    返回臺灣、106年12月22日由臺灣前往馬來西亞吉隆坡、107
    年1月10日自馬來西亞吉隆坡返回臺灣、107年1月18日自臺
    灣再次前往馬來西亞吉隆坡（見偵10333號卷二第36頁反面
    ）相符，足認被告甲○○至遲於106年12月22日由臺灣前往馬
    來西亞吉隆坡時，既已本於「參與違法行為之動機與決意」
    而自臺灣搭機前往馬來西亞吉隆坡，方會告知證人姜○○係前
    往馬來西亞工作，並以博奕等違法性較輕微之理由搪塞，從
    而，被告甲○○決意自臺灣前往馬來西亞從事犯行時，已屬參
    與組織犯行之實行行為之一部，又參與組織犯罪一經參與即
    屬成立，是依前揭供述證據及出入境之客觀事證，即可推論
    被告甲○○於106年12月底自臺灣搭機前往馬來西亞吉隆坡前
    ，即已有參與犯罪組織之犯行，核其行為地屬我國境內。綜
    上以觀，被告丙○○始於106年12月20日自我國搭機前往馬來
    西亞吉隆坡，被告甲○○始於106年12月22日自我國搭機前往
    馬來西亞吉隆坡，以整體犯罪計畫及過程觀之，應認被告甲○○、丙○○2人與詐騙機房金主「AMG」及其餘泰國籍共犯在馬
    來西亞參與犯罪組織行為，僅係延續其等在我國領域內之參
    與犯罪組織犯行所為之部分行為，應屬其等整體犯罪行為之
    一部，揆諸前揭說明，仍應認其等犯罪地在我國領域內，則
    就本件參與犯罪組織所涉之全部犯行，均得依我國法律為追
    訴處罰，是我國法院對於被告甲○○、丙○○2人所涉參與犯罪
    組織之犯行自均有審判權。
　⒊被告甲○○參與本案詐欺犯罪組織部分：
  ①證人即同案被告王○○於偵查中證稱：指認表中編號2（即被告
    甲○○）住三樓，他在二樓走來走去，二樓有打電話的地方，
    他很會一直唸我，例如我早上睡過頭他就會一直唸我，我去
    三樓就看他們泰國人有什麼問題，如果沒有，我就睡我的，
    如果泰國人有問題他們就叫我，我會打電話跟「小羅」說，
    我上面就是「小羅」，他會打電話進來跟我說，「小羅」也
    會打電話進來跟我說被告丁○○、甲○○要我翻譯什麼內容，被
    告丁○○、甲○○不會自己來跟我說，他們都直接跟「小羅」反
    應，「小羅」再跟我說，我看他們都走來走去，看沒怎樣就
    去睡，吃飯的時候起來吃一吃又去睡等語（見偵10333 號卷
    一第234至239頁）。足認被告甲○○係該電信詐欺機房之成員
    。
  ②又查扣編號F22之行動電話為被告甲○○所有，且手機內男性照
    片即為其本人，又該行動電話經刑事警察局國際刑警科偵查
    員勘察結果：行動電話雲端硬碟內有檔名為「2線加強新版
    」、「2線錄音」、「1線女生錄音」、「二線稿子」、「三
    線稿子」等詐騙用錄音及稿件，且內有大量疑似詐騙話務錄
    音檔（多數為泰文）、疑似詐騙劇本（泰文）、疑似假檢警
    公文（泰文）及疑似泰國電話號段總計8GB ，核與上開證人
    即共犯丁○○證稱被告甲○○擔任電腦手，為該詐欺集團一員等
    情相符。
  ③此外，並有扣案之員工業績明細、開銷明細、薪資明細、教
    戰守則中譯、內政部警政署刑事警察局現場數位證物勘察報
    告、駐馬來西亞代表處認證函暨檢附馬來西亞警方職務報告
    及中譯本、現場及蒐證照片、一、二月假表及出勤表、泰文
    版教戰手冊、泰文轉單、駐泰國代表處函暨檢送泰國警方會
    同馬來西亞警方在馬來西亞吉隆坡逮捕被告等人涉嫌跨境電
    信詐欺案之偵查報告及中譯本附卷可稽，並有行動電話31臺
    、筆記型電腦3臺、泰文轉單及詐騙教戰守則等扣案可佐。
　④被告甲○○或辯稱其係借住該處，或辯稱係承租該處三樓，且
    該房間係套房，不知該處為詐騙機房云云。然依其所辯，或
    稱前往機房該址係因「小羅」，或稱係因並無綽號之林先生
    即林○○，或辯稱係至該址借住，或稱係承租，且就為何、如
    何及何時前往系爭機房地址等說詞迥若霄壤，已難採信。且
    電信機房從事跨境詐欺，事涉跨國性犯罪，分工細密，參與
    人數者眾，衡情理應行動隱密，避免機房據點曝光而遭查獲
    ，且大都有專人從事採買食材及生活必需用品，並由專人料
    理三餐，以免機房成員外出用餐而洩露行跡或引起他人注意
    ，是以詐欺集團均對於人員進出管制嚴格，衡情非集團內人
    員係不可能居住該處，當無將詐騙機房分租或提供無關之人
    暫住之理。且證人即同案被告王○○於偵查中亦明確指證稱：
    被告甲○○住三樓，且在二樓走動，而二樓有打電話的地方，
    且甲○○會一直唸其等情（見偵10333號卷一第234至239頁）
    ，顯見被告甲○○並非單純居住該址三樓，而係確有至機房處
    活動並有涉入運作，已如前述，足認被告甲○○確有參與本案
    電信詐欺犯罪組織，其上開所辯顯係事後卸責之詞，不足採
    信。
　⒋被告丁○○指揮本案詐欺犯罪組織之系爭機房部分：
  ①按組織犯罪防制條例第3條第1項前段與後段，分別就「發起
    、主持、操縱或指揮」犯罪組織之人，和單純「參與」犯罪
    組織之人，所為不同層次之犯行，分別予以規範，並異其刑
    度，前者較重，後者較輕，係依其情節不同而為處遇。其中
    有關「指揮」與「參與」間之分際，乃在「指揮」係為某特
    定任務之實現，可下達行動指令、統籌該行動之行止，而居
    於核心角色，即足以當之；而「參與」則指一般之聽取號令
    ，實際參與行動之一般成員。又詐欺集團之分工細緻，不論
    電信詐欺機房（電信流）、網路系統商（網路流）或領款車
    手集團及水房（資金流），各流別如有3人以上，通常即有
    各該流別之負責人，以指揮各該流別分工之進行及目的之達
    成，使各流別各自分擔犯罪行為之一部，相互利用其他流別
    之行為，以達整體詐欺集團犯罪目的之實現，則各流別之負
    責人，尤其是電信流之負責人，縱有接受詐欺集團中之發起
    、主持或操縱者之指示而為、所轄人員非其招募、薪資非其
    決定，甚至本身亦參與該流別之工作等情事，然其於整體詐
    欺犯罪集團中，係居於指揮該流別行止之核心地位，且為串
    起各流別分工之重要節點，自屬組織犯罪防制條例第3條第1
    項所指「指揮」犯罪組織之人，與僅聽取號令而奉命行動之
    一般成員有別。又參與犯罪組織後，另有主持、操縱或指揮
    該犯罪組織之行為者，則其參與犯罪組織之低度行為，應為
    其主持、操縱或指揮犯罪組織之高度行為所吸收，自應依較
    高度之同條例第3 條第1 項前段之罪論科，無復論以同條第
    1項後段之罪之餘地，有最高法院108年度台上字第1400號、
    108年度台上字第1900號判決意旨可資參照。
  ②被告丁○○於檢察官聲請法院羈押訊問時供稱：我對檢察官羈
    押聲請書所載之犯罪沒有意見，起初我與在馬來西亞的「AM
    G」認識，因為我有經驗，他拜託我進入機房幫忙，要我在
    機房負責教他們，我算是老師，我不用打電話，因我要溝通
    ，所以我透過王○○翻譯，王○○負責我們泰國人、臺灣人間的
    翻譯，我的工作是顧機房，甲○○有時在一線，他並沒有聽從
    我，丙○○負責買東西，我們需要的東西由他幫我們購買，臺
    灣人都沒有打電話等語（見聲羈卷第10頁反面至第11頁反面
    ）。足認被告丁○○因有詐欺機房之經驗，故「AMG」請被告
    丁○○進入機房，要其從事看顧機房之工作，並在機房負責教
    泰國籍機手成員詐騙手法。
  ③又原審依被告丁○○之辯護人聲請勘驗被告丁○○107年3月22日
    偵訊光碟，勘驗結果：「（問：機房誰是桶主？）如果我要
    開會、要講什麼，他們都會跟我講，叫我跟他們講，但是聽
    人家說翻譯就是完全沒有辦法照意思講，後來我就不怎麼管
    了，他們也沒有再…。（問：所以一開始是算你就對了，一
    開始算你是桶主，因為他們都問你？）因為他們一進去就有
    說我是來教他們的。（檢察官：但是怎樣，翻譯怎樣？）翻
    譯沒有辦法，因為我們做這個，講的東西比較深，不像一般
    生活用語。（問：沒辦法翻譯比較艱澀的用語這樣子？）（
    點頭）」等語，此有原審107年12月27日勘驗筆錄附卷可稽
    （見原審卷一第203頁正反面），依上開勘驗筆錄可知被告
    丁○○於偵查中雖未明確正面供承其為詐欺集團「桶主」（即
    實際管理人），惟其亦未否認其係該詐欺集團之「桶主」，
    且從被告丁○○與檢察官之問答間，可知其係要負責開會，透
    過翻譯指示泰國籍機房成員應注意之事，至於其雖稱其後來
    就不怎麼管了，惟是否基於主管地位與是有無意欲具體如何
    管理係屬二事，且機房之「桶主」一開始對機房成員從事詐
    騙工作所應注意之事及生活環境所應注意之事總是有較多叮
    嚀，之後機房成員均較熟悉詐騙流程且漸上軌道之後，自然
    即較無如此多應提醒機房成員應注意之事之必要，且被告丁○○於檢察官詢問其「所以一開始是算你就對了，一開始算你
    是『桶主』，因為他們都問你？」時，被告丁○○即答稱「因為
    他們一進去就有說我是來教他們的。」，顯見檢察官就此部
    分係以被告丁○○為「桶主」身分而對之訊問， 被告丁○○亦
    未否認上開「桶主」之認定而為陳述說明。而偵查中提及「
    因為他們一進去就有說我是來教他們的」、「翻譯沒有辦法
    ，因為我們做這個，講的東西比較深，不像一般生活用語」
    等語，益徵被告丁○○絕非僅單純翻譯詐欺用語給泰國籍共犯
    而已。
  ④證人丙○○於原審審理中證稱：本案在馬來西亞機房裡面有5個
    臺灣人，就是在庭的這4人（按即被告丁○○、甲○○、王○○、
    丙○○）及1個女孩子（按即甲○○之女友姜○○），我們4個人到
    機房的時間點順序我不是非常清楚，我到機房時我確定機房
    有王○○，當時還沒有看到被告丁○○，被告丁○○是在我到機房
    之後才到，我們4人裡面只有王○○的泰語可以溝通，其他人
    都不會，我本身不會泰語，我聽不清楚到底怎麼樣，我在機
    房裡面主要是擔任採買。（問：你採買的錢是跟該拿的？）
    採買購物的錢如果他在的話就會留500至1,000給我，購買都
    是2、3天，3、4天1份這樣，如果他有離開的話錢會多給我
    。（問：你的錢除了跟丁○○拿之外，還會再跟別人拿嗎？）
    不會。（問：他的錢是誰留給他的？）我不清楚。（問：他
    的錢從哪裡來的？）我也不清楚。（問：你買東西的話，他
    是否會過問你買什麼東西？）會，也不是說過問，有時他會
    拿給我或是請王○○拿給我寫單子，譬如說要購買生活用品，
    主要是有特別或是他們要吃的東西才會記錄。（問：是誰交
    代你跟丁○○拿錢的？）我要出發之前，高雄的朋友他說到了
    之後要買菜會有人拿錢給我，因為第一次是丁○○拿錢給我的
    ，所以我自然就會去找他拿錢。（問：你們機房裡面的人有
    哪些國籍？）台灣人跟泰國人。（問：你說你負責採買，你
    是負責全部機房裡面的人要的東西都是你採買還是只限於台
    灣人或者是泰國人？）全部的人都是我負責的。（問：你到
    之後，丁○○隔2、3天才到，那你到的時候有無採買過東西或
    是需要錢嗎？）不用。（問：丁○○在機房主要是做什麼事？
    ）具體詳細我不清楚，因為我跟丁○○主要是我購買東西會找
    他拿花費。（問：你是否有看到丁○○在機房主要做什麼事？
    ）我看到他的時候，最多只是看到他跟王○○講話，但是講話
    內容我都不會仔細聽。（問：機房裡面有幾台電腦？）實際
    我不清楚，就我看到的是有兩台。（問：你平常會看到丁○○
    去使用電腦嗎？）他有時候會坐在電腦前面，具體操作是如
    何我不會仔細看，他會看到我在玩遊戲會稍微聊到遊戲的內
    容。（問：請求提示聲羈232卷第29頁背面丙○○於羈押庭時
    之訊問筆錄，你有說過丁○○負責管理，你所謂的他負責管理
    ，到底是管理什麼事情？）因為我看到他會跟王○○講話，然
    後王○○才會去跟泰國人說話，有時候買菜的時候丁○○會拿單
    子給我或者是叫王○○拿給我，那時我認為這樣有管理的感覺
    等語（見原審卷一第214頁反面至第217頁反面）。
  ⑤證人王○○於原審審理中證稱：我之前在泰國學泰國話，所以
    我會一點泰國話，可以作為平常溝通，但太深奧就聽不懂，
    在場4位被告，除了我之外沒有人會泰國話，我平常在機房
    裡面負責翻譯。（問：平常誰會請你翻譯？）丁○○。（問：
    除了他之外還有誰？）沒有。（問：丁○○主要負責什麼事？
    ）教導。（問：他有透過你翻譯給泰國人嗎？）有。（問：
    翻不出來該怎麼辦？還有再請別人幫忙嗎？）會。（問：會
    請誰？）也是泰國人。（問：就是在那邊騙的泰國人？）不
    是。（問：不然是誰？）之前認識的朋友。（問：請求提示
    聲羈卷第24頁背面王○○訊問筆錄，你回答法官現場是丁○○管
    理。是否如此？）那時候我是看書上面的。（問：你當時有
    這樣回答法官嗎？）好像有。（問：你所謂的丁○○是負責管
    理，他是做什麼樣的事？）他只是教導而已。（問：你所謂
    的管理是他負責教導？）對。（問：所以你所知道的丁○○最
    主要是負責教導？）對等語（見原審卷一第218頁至第220頁
    反面）。
  ⑥依證人丙○○、王○○於原審之證述及被告丁○○之供述，足認被
    告丁○○因有詐欺機房之經驗，故金主「AMG」委請 被告丁○○
    進入機房，要其從事看顧機房之工作，在機房負責教泰國籍
    機手成員詐騙手法，被告丁○○不需撥打詐騙電話，且由其指
    示在機房擔任採買之被告丙○○需採買之物品，並交付被告丙○○系爭機房採買所需之金錢，且由被告丁○○指示被告王○○依
    其意思指示泰國籍機手所應注意之事，又該機房成員共有4
    位臺灣人（另1位係被告甲○○之女友姜○○，依現有證據無從
    認定係機房成員）及如附表一所示之泰國籍機手11人，是以
    此電信詐欺機房共有15人，通常即有該電信詐欺機房之負責
    人，尤其本案電信詐欺機房之泰國籍成員占3分之2 以上，
    臺灣人僅係少數，當更必須由一臺灣人擔任該電信詐欺機房
    之「桶主」或負責人，以指揮該電信詐欺機房分工之進行及
    目的之達成，並與詐欺網路流分工集團及詐欺資金流分工集
    團聯繫運作細節，使各流別各自分擔犯罪行為之一部，相互
    利用其他流別之行為，以達整體詐欺集團犯罪目的之實現，
    且被告丁○○於警詢時、偵查中及偵查中羈押訊問時，對於各
    共同被告分工角色、機房實施詐術運作模式、一線與二線所
    分得報酬比例均能清楚供述，其若非該機房實際管理人「桶
    主」，豈能對該機房核心運作模式瞭若指掌。再參酌現今詐
    欺集團分工細密，為阻絕查緝及掩護最上游之發起人、金主
    ，詐欺集團成員間之接觸常設下層層防護網，可阻斷日後檢
    警之追查，故基層等非管理職之電信機房成員，往往僅能實
    際接觸到「桶主」等實際管理機房之人，而無從得知上游之
    真正金主為何人，使真正金主得隱身於幕後。是以本件詐欺
    集團成員不知金主之實際身分，僅知悉機房實際管理人為被
    告丁○○，亦彰顯該詐欺集團金主並不欲一般成員知悉而遭曝
    光，已建立斷點避免追查至核心上游之金主，可認定得聯繫
    該集團金主之人，並代金主發放現場開銷與支出費用，應為
    該集團少數得與金主接觸，分工層級為相當高層之角色。本
    案被告丁○○現場有何問題均可透過翻譯即共同被告王○○向泰
    國籍共犯下令，又被告丁○○有權透過翻譯即共同被告王○○對
    於現場問題做出指示，且負責機房現場相關費用之支出，堪
    認被告丁○○之地位應屬該機房實際管理人無訛。
  ⑦被告丁○○雖矢口否認有何主持、操縱、指揮犯罪組織之犯行
    ，辯稱：我在機房參與的時間不長，有護照的出入境紀錄可
    證，如果要做管理人不可能長時間不在機房，我負責的工作
    就是去教泰國人，但是教與所謂的管理指揮程度上有相當大
    的不同云云。然位於機房之時間長短與是否有指揮管理該機
    房係屬二事，蓋指揮管理犯罪組織之認定，並不以指揮或管
    理者於物理空間上在場為必要，且依前揭證據已足認被告丁○○為系爭機房之現場負責人，其在系爭機房係扮演核心角色
    ，是被告丁○○前揭所辯顯係事後避重就輕之詞，顯無足採。
  ⑧此外，並有扣案之員工業績明細、開銷明細、薪資明細、教
    戰守則中譯、內政部警政署刑事警察局現場數位證物勘察報
    告、駐馬來西亞代表處認證函暨檢附馬來西亞警方職務報告
    及中譯本、現場及蒐證照片、一、二月假表及出勤表、泰文
    版教戰手冊、泰文轉單、駐泰國代表處函暨檢送泰國警方會
    同馬來西亞警方在馬來西亞吉隆坡逮捕被告等人涉嫌跨境電
    信詐欺案之偵查報告及中譯本附卷可稽，並有行動電話31臺
    、筆記型電腦3臺、泰文轉單及詐騙教戰守則等扣案可佐。
    綜上所述，被告丁○○縱係接受本案詐欺犯罪組織之發起、主
    持或操縱者之指示而為本案犯行及所轄人員非其招募、薪資
    亦非其決定，然其於本案整體詐欺犯罪組織，係居於指揮該
    詐欺犯罪組織所設立之系爭機房行止之核心地位，且為串起
    系爭機房分工之重要節點，自屬組織犯罪防制條例第3條第1
    項前段所指「指揮」犯罪組織之人，與僅聽取號令而奉命行
    動之一般成員有別。是以被告丁○○上開所辯顯無足採。
  ⒌被告丙○○參與本案詐欺犯罪組織部分：
　　訊據被告丙○○坦認參與本案電信詐欺犯罪組織之事實，復經
    證人即同案被告丁○○於偵查中證述明確（見原審卷一第202
    至204頁勘驗筆錄），並有扣案之員工業績明細、開銷明細
    、薪資明細、教戰守則中譯、內政部警政署刑事警察局現場
    數位證物勘察報告、駐馬來西亞代表處認證函暨檢附馬來西
    亞警方職務報告及中譯本、現場及蒐證照片、一、二月假表
    及出勤表、泰文版教戰手冊、泰文轉單、駐泰國代表處函暨
    檢送泰國警方會同馬來西亞警方在馬來西亞吉隆坡逮捕被告
    等人涉嫌跨境電信詐欺案之偵查報告及中譯本附卷可稽，復
    有行動電話31臺、筆記型電腦3臺、泰文轉單及詐騙教戰守
    則等扣案可佐，足認被告丙○○上開任意性之自白核與事實相
    符，並有上開證據足資佐證，自堪信為真實。
  ⒍綜上所述，被告丁○○、甲○○2人上開所辯顯係事後卸責之詞，
    不足採信。本案事證已臻明確，被告丁○○指揮詐欺犯罪組織
    及被告丙○○、甲○○2人參與詐欺犯罪組織犯行均堪認定。
  ㈢按當事人聲請調查之證據，法院認為不必要者，得以裁定駁
    回之；不能調查、與待證事實無重要關係者，應認為不必要
    ，刑事訴訟法第163條之2第1項、第2項第1、2款分別定有明
    文。被告甲○○之辯護人於原審雖聲請將起訴書證據清單編號
    16現場扣得之一、二月假表、出勤表影本中文字跡與被告的
    字跡送臺中市政府警察局或刑事局鑑定筆跡。然上開假表、
    出勤表為影本，並非正本，無從鑑定判斷筆跡，且本院並未
    引為認定被告甲○○參與本案犯行之證據，與待證事實無重要
    關係，故亦無送鑑定之必要。另被告甲○○雖請求傳喚證人林
    ○○到庭作證，用以證明被告係由林○○帶其至本案三樓租屋處
    云云，惟此與被告甲○○前於警詢時、偵查中及羈押訊問時，
    供述是由「小羅」給其地址等語，前後不一，且於本院審理
    前之歷次供述均未曾提及該證人，顯係臨訟杜撰，核無傳喚
    必要，併此敘明。
三、論罪：
  ㈠按繼續犯因僅給予一罪之刑罰評價，其犯罪行為之時間認定
    ，自著手之初，持續至行為終了為止，倘上揭犯罪時間適逢
    法律修正變更，跨越新、舊法，而其中部分行為，已在新法
    施行之後，因非「行為後」法律有變更，應即適用新法規定
    ，不生依刑法第2 條新舊法比較而為有利適用之問題。查被
    告丁○○、丙○○、甲○○等3人分別自106年12月下旬起加入指揮
    、參與犯罪組織至107年2月20日為馬來西亞警方查獲止，其
    等犯罪行為完成於組織犯罪防制條例107年1月5日修正施行
    之後，則依上開說明，自應適用修正後組織犯罪防制條例第
    2條第1項規定，無比較新舊法之問題，合先敘明。
  ㈡次按組織犯罪防制條例第2條規定：「本條例所稱犯罪組織，
    指三人以上，以實施強暴、脅迫、詐術、恐嚇為手段或最重
    本刑逾五年有期徒刑之刑之罪，所組成具有持續性或牟利性
    之有結構性組織。前項有結構性組織，指非為立即實施犯罪
    而隨意組成，不以具有名稱、規約、儀式、固定處所、成員
    持續參與或分工明確為必要。」查被告丙○○於106年12月20
    日出國前、被告甲○○於同年月22日出國前，被告丁○○於106
    年12月間分別加入本案之詐欺集團，被告甲○○在系爭機房擔
    任電腦手，並負責監視泰國籍機手成員工作，被告丙○○則在
    系爭機房擔任採買之工作、被告丁○○則擔任「桶主」兼詐騙
    講師，指揮系爭機房成員，在系爭機房透過網路電話向泰國
    民眾實施詐騙，又該詐欺犯罪組織單就系爭機房即有本案被
    告丁○○、甲○○、丙○○、同案被告王○○4人及附表一所示泰國
    籍成員11人，是被告丁○○、甲○○、丙○○均當知悉指揮、參與
    本件共犯詐欺取財之人數有3人以上。參以本案詐欺電信機
    房成員係利用網路電話訊息施行詐術，誘使他人受騙匯款或
    存款至指定帳戶，再由合作之詐欺資金流分工集團（含內務
    水房及外務車手集團，待詐騙所得款項匯至人頭帳戶後，由
    車手提領該詐騙所得款項之集團）提領詐騙所得款項後，再
    將款項匯回臺灣，足認其組織縝密，分工精細，自須投入相
    當之成本、時間，非隨意組成立即犯罪，顯該當於「三人以
    上，以實施詐術為手段，所組成具有持續性及牟利性之有結
    構性組織」，核與組織犯罪防制條例第2條第1項所定「犯罪
    組織」之構成要件相符，且被告丁○○、甲○○、丙○○3人對於
    其等所加入之詐欺集團係屬3人以上，以實施詐術為手段，
    所組成具有持續性及牟利性之有結構性組織一節具有認識。
  ㈢核被告丁○○就附表二編號1部分所為，係犯組織犯罪防制條例
    第3條第1項前段指揮犯罪組織罪及刑法第339條之4第1 項第
    2、3款三人以上共同以電子通訊對公眾散布而犯詐欺取財既
    遂罪；被告甲○○、丙○○2人就附表二編號1部分所為，均係犯
    組織犯罪防制條例第3條第1項後段參與犯罪組織罪及刑法第
    339條之4第1項第2、3款之三人以上共同以電子通訊對公眾
    散布而犯詐欺取財既遂罪。被告丁○○、丙○○2人就附表二編
    號2、6、9、12、13、15、17、19、21、26、28至31、33至3
    8、40至43部分所為及被告甲○○就附表二編號2、6、17、19
    、21、26、28至31、33至38、40至43部分所為，均係犯刑法
    第339條之4第1項第2、3款三人以上共同以電子通訊對公眾
    散布而犯詐欺取財既遂罪。被告丁○○、丙○○就附表二編號3
    至5、7、8、10、11、14、16、18、20、22至25、27、32、3
    9部分所為及被告甲○○就附表二編號3 至5、16、18、20、22
    至25、27、32、39部分所為，均係犯刑法第339條之4第2項
    、第1項第2、3款三人以上共同以電子通訊對公眾散布而犯
    詐欺取財未遂罪。
  ㈣起訴書雖認被告丁○○、丙○○2人就附表二編號1至43部分及被
    告甲○○就附表二編號1至6、16至43部分所為均係犯加重詐欺
    取財既遂罪，然附表二編號3至5、7、8、10、11、14、16、
    18、20、22至25、27、32、39部分所示日期詐騙金額均為0
    ，在無其他積極證據足以認定被告丁○○、甲○○及丙○○所屬之
    系爭機房有成功詐騙他人之情況下，僅可認定屬加重詐欺取
    財未遂，起訴意旨容有誤會，又既遂與未遂間，僅係行為態
    樣不同，無庸變更起訴法條（最高法院101 年度台上字第38
    05號判決意旨參照），附此敘明。
  ㈤按共同實行犯罪行為之人，在合同意思範圍以內，各自分擔
    犯罪行為之一部，相互利用他人之行為，以達其犯罪之目的
    者，即應對於全部所發生之結果，共同負責，不問犯罪動機
    起於何人，亦不必每一階段犯行，均經參與。又關於犯意聯
    絡，不限於事前有所協議，其於行為當時，基於相互之認識
    ，以共同犯罪之意思參與者，亦無礙於共同正犯之成立。且
    數共同正犯之間，原不以直接發生犯意聯絡者為限，即有間
    接之聯絡者，亦包括在內（最高法院98年度台上字第4384號
    、98年度台上字第713 號判決意旨參照）。被告丁○○、甲○○
    、丙○○、王○○雖未親自參與詐騙之行為，然被告丁○○擔任系
    爭機房之「桶主」及詐騙講師，被告甲○○擔任機房電腦手，
    並負責監視泰國籍機手成員工作，被告丙○○擔任購物採買工
    作，被告王○○則擔任翻譯，均屬詐欺集團成員基於共同犯意
    聯絡所為之行為分擔。被告丁○○、甲○○、丙○○與被告王○○前
    揭參與部分既為該詐欺集團犯罪歷程不可或缺之重要環節，
    足徵被告丁○○、甲○○、丙○○與被告王○○均係以自己犯罪之意
    思而參與本案，無礙於其等共同參與犯罪之認定。
  ㈥本案被告丁○○、甲○○、丙○○等人所屬之電信詐欺機房，每日
    分別群發詐欺訊息1次給不特定多數泰國民眾，同時對不同
    被害人施用詐術而詐騙財物，係以一行為同時侵害數個人的
    財產法益，又該詐欺集團之系爭機房如附表二所示犯行部分
    ，依卷存之證據，尚無從認定此部分被告丁○○、甲○○、丙○○
    等人及該詐欺集團之系爭機房之一、二線話務人員究竟撥打
    電話向多少人詐騙，復因通話對象年籍不詳，無法確定是否
    為同一人，依罪疑唯輕、有利被告原則，從輕認為係同一名
    被害人。至於針對同一被害人，倘有前後多次詐騙行為，且
    所實施詐騙行為係於同時地或密切接近之時、地進行，彼此
    間獨立性極為薄弱，依一般社會健全觀念，此等前後均侵害
    同一法益之多次行為，在時間差距上，難以強行分開，在刑
    法評價上，以視為數個舉動之接續施行，合為包括之一行為
    予以評價，較為合理者，則應論以接續犯之包括一罪，始符
    合詐欺取財罪處罰之初衷，故被告丁○○、甲○○、丙○○觸犯數
    個詐欺取財既遂或未遂罪，為同種想像競合犯，是就每日之
    詐欺取財犯行，均應依刑法第55條前段之規定，論以一詐欺
    取財既遂或未遂罪。
  ㈦參與犯罪組織者，在未經自首或有其他積極事實，足以證明
    其確已脫離或解散該組織之前，其違法行為，仍繼續存在，
    即為行為之繼續，而屬單純一罪，至行為終了時，仍論為一
    罪。又刑法上一行為而觸犯數罪名之想像競合犯存在之目的
    ，在於避免對於同一不法要素予以過度評價。自然意義之數
    行為，得否評價為法律概念之一行為，應就客觀構成要件行
    為之重合情形、主觀意思活動之內容、所侵害之法益與行為
    間之關連性等要素，視個案情節依社會通念加以判斷。刑法
    刪除牽連犯之規定後，原認屬方法目的或原因結果，得評價
    為牽連犯之二犯罪行為間，如具有局部之同一性，或其行為
    著手實行階段可認為同一者，得認與一行為觸犯數罪名之要
    件相侔，依想像競合犯論擬。倘其實行之二行為，無局部之
    重疊，行為著手實行階段亦有明顯區隔，依社會通念難認屬
    同一行為者，應予分論併罰。因而，行為人以一參與詐欺犯
    罪組織，並分工加重詐欺行為，同時觸犯參與犯罪組織罪及
    加重詐欺取財罪，雖其參與犯罪組織之時、地與加重詐欺取
    財之時、地，在自然意義上非完全一致，然二者仍有部分合
    致，且犯罪目的單一，依一般社會通念，認應評價為一罪方
    符合刑罰公平原則，應屬想像競合犯，如予數罪併罰，反有
    過度評價之疑，實與人民法律感情不相契合。行為人所參與
    之詐欺集團，係屬三人以上以實施詐欺為手段，具有持續性
    及牟利性之有結構性組織，而有成立組織犯罪防制條例第3
    條第l 項之參與組織犯罪，與其所犯加重詐欺罪成立想像競
    合犯之可能。然而，倘若行為人於參與犯罪組織之繼續中，
    先後加重詐欺數人財物，因行為人僅為一參與組織行為，侵
    害一社會法益，應僅就首次犯行論以參與犯罪組織罪及加重
    詐欺罪之想像競合犯（最高法院107年度台上字第1066號判
    決參照）。查被告丁○○自106年12月間指揮具有持續性、牟
    利性、結構性之詐欺犯罪組織之系爭機房，被告丙○○於106
    年12月20日前即加入該詐欺犯罪組織，並搭機至該詐欺犯罪
    組織之系爭機房擔任採買人員，被告甲○○於106 年12月22日
    前即加入該詐欺犯罪組織，並搭機至該詐欺犯罪組織之系爭
    機房擔任電腦手，並負責監視泰國籍機手成員之工作，依現
    有卷證顯示，被告丁○○、丙○○、甲○○3人參與上開詐欺犯罪
    組織之目的，即係欲與集團成員共同施用上開詐術，使被害
    人等陷於錯誤，而將款項匯入住集團所提供之人頭帳戶內，
    並予以提領，上開加重詐欺取財犯行間，具有行為局部之同
    一性，揆諸上開說明，就被告丁○○指揮犯罪組織、被告甲○○
    、丙○○參與犯罪組織與其等首次加重詐欺取財之犯行，在法
    律上應評價為一行為，係一行為觸犯數罪名之想像競合犯，
    就被告丁○○、丙○○、甲○○3人所犯上開犯行，均應依刑法第5
    5條之規定，就丁○○部分從一重之指揮犯罪組織罪處斷，被
    告甲○○、丙○○2人部分均從一重之加重詐欺取財既遂罪處斷
    。
  ㈧被告丁○○前於101年間因侵占案件，經臺灣臺中地方法院於10
    1年12月17日以101年度易字第3184號判決判處有期徒刑6月
    ，緩刑2年，並應向被害人支付賠償新臺幣86,000元確定；
    上開緩刑嗣經臺灣臺中地方法院以102年度撤緩字第61號裁
    定撤銷，有期徒刑部分並於104年6月15日易科罰金執行完畢
    ；又被告丙○○前於104年間因毀損案件，經臺灣高雄地方法
    院於105年10月25日以105年度原訴字第9號判決判處有期徒
    刑5月確定，並於105年11月22日易科罰金執行完畢等情，此
    有臺灣高等法院被告丁○○、丙○○前案紀錄表在卷可稽，被告
    丁○○、丙○○於受徒刑之執行完畢後，5年以內故意再犯本案
    有期徒刑以上各罪，合於刑法第47條第1項之規定，均應論
    以累犯。又被告丁○○前於101年間即有如犯罪事實欄一所示
    之參與詐欺集團詐欺取財犯行經判刑確定，有臺灣臺中地方
    法院104年度易字第935號刑事判決在卷可參（見偵10333號
    卷一第136至144頁），另於前侵占案件執行完畢後2年6月後
    再犯本案指揮詐欺犯罪組織及加重詐欺取財各罪；另被告丙○○於前案執行完畢1年即再犯本案各罪，顯見其等前罪之徒
    刑執行無成效，對刑罰反應力薄弱，參酌司法院釋字第775
    號解釋，均應依刑法第47條第1項之規定加重其刑。
　㈨被告丁○○、丙○○2人就附表二編號3至5、7、8、10、11、14、
    16、18、20、22至25、27、32、39所示犯行及被告甲○○就附
    表二編號3至5、16、18、20、22至25、27、32、39所示犯行
    ，均已著手於加重詐欺行為之實施，惟未生詐得財物之結果
    ，均為未遂犯，因其所生危害既較既遂犯行輕，爰均依刑法
    第25條第2項之規定，按既遂犯之刑度減輕其等之刑；又被
    告丁○○、丙○○部分應依法先加重後減輕之。
  ㈩想像競合犯之處斷刑，本質上係「刑之合併」。其所謂從一
    重處斷，乃將想像競合犯組成之評價上數罪，合併為科刑一
    罪，其所對應之刑罰，亦合併其評價上數罪之數法定刑，而
    為一個處斷刑。易言之，想像競合犯侵害數法益者皆成立犯
    罪，論罪時必須輕、重罪併舉論述，同時宣告所犯各罪名，
    包括各罪有無加重、減免其刑之情形，亦應說明論列，量刑
    時併衡酌輕罪部分量刑事由，評價始為充足，然後依刑法第
    55條前段規定「從一重處斷」，非謂對於其餘各罪可置而不
    論。因此，法院決定處斷刑時，雖以其中最重罪名之法定刑
    ，做為裁量之準據，惟於裁量其輕重時，仍應將輕罪合併評
    價在內（最高法院108 年度台上字第4405號、第4408號判決
    意旨）。又組織犯罪防制條例第8條第1項規定：「犯第3條
    之罪自首，並自動解散或脫離其所屬之犯罪組織者，減輕或
    免除其刑；因其提供資料，而查獲該犯罪組織者，亦同；偵
    查及審判中均自白者，減輕其刑。」查被告丙○○於偵訊、原
    審及本院前審均自白其參與詐欺犯罪組織犯行，核係對自己
    犯罪事實之全部或主要部分為肯定供述，是依上開規定，被
    告丙○○就上開所犯參與犯罪組織罪部分原應減輕其刑，雖其
    所犯參與犯罪組織罪係屬想像競合犯其中之輕罪，惟本院於
    後述量刑時仍當一併衡酌該部分減輕其刑事由。至於被告丁○○於偵查中、原審及本院前審審理中均矢口否認指揮犯罪組
    織犯行，辯稱其僅係參與犯罪組織云云，自無自白指揮犯罪
    組織犯行可言，而無從依組織犯罪防制條例第8條第1項之規
    定，於本院後述量刑時一併衡酌該部分減輕其刑事由，附此
    說明。
  刑法第59條規定所稱「犯罪之情狀可憫恕」，係指審酌刑法
    第57條各款所列事項以及其他一切與犯罪有關情狀之結果，
    認其犯罪足堪憫恕，在客觀上顯然足以引起一般同情者而言
    （最高法院45年台上字第1165號及51年台上字第899號判例
    意旨參照）。本院考量詐欺取財犯罪為全國性治安問題，因
    層出不窮之詐騙案件而人人自危，不僅破壞人際間之信任關
    係，亦使被害人受騙後求償無門，影響個人生計，如屬集團
    性犯罪，因層層分工之結果，使檢警單位難以一舉破獲，犯
    罪所得亦難以追回，影響層面廣大。而在此社會氛圍之下，
    經媒體一再披露報導，全國人民對於此等犯罪手段更深惡痛
    絕，且本件更係至馬來西亞對泰國人民從事跨境詐騙，作惡
    兼及國外，惡性實屬重大，縱使其等所參與程度或擔任角色
    均難以與首謀者相提並論，然如未能就末端參與者施以嚴重
    之懲罰，即難以斷絕此種不思以正常途徑賺取財物，而將自
    己之獲利建立在被害人受騙財物上，其等為貪圖金錢而參與
    犯罪之僥倖心態，集團式詐欺犯罪亦難以根絕，無法達到刑
    罰防衛社會之功能，本件被告丁○○、甲○○、丙○○3人均正值
    青壯年，且受有高中之教育程度，智識程度均正常，非無謀
    生能力之人，客觀上實無任何足以令人憫恕之狀況，是以被
    告丁○○、甲○○、丙○○3人自均無從依刑法第59條之規定酌減
    其刑，併此敘明。
  被告丁○○所犯如附表二編號1所示指揮犯罪組織罪、附表二編
    號2至43所示24次加重詐欺取財既遂罪及18次加重詐欺取財
    未遂罪，犯意各別，行為互殊，應予以分論併罰；被告丙○○
    所犯如附表二編號1至43所示25次加重詐欺取財既遂罪及18
    次加重詐欺取財未遂罪，犯意各別，行為互殊，應予以分論
    併罰；又被告甲○○所犯如附表二編號1至6及16至43所示21次
    加重詐欺取財既遂罪及13次加重詐欺取財未遂罪，犯意各別
    ，行為互殊，應予以分論併罰。
四、本院判斷：
　㈠原審經審理結果，認被告丁○○、丙○○、甲○○3人就原判決附表
    二編號1至43所示三人以上共同以電子通訊對公眾散布而犯
    詐欺取財既遂、未遂犯行犯罪事證明確，而予論罪科刑，各
    判處被告丁○○、丙○○、甲○○3人如原判決附表二各該編號「
    主文欄」所示罪刑，並就被告丁○○、丙○○、甲○○3人依序定
    應執行刑有期徒刑5年2月、3年4月、5年2月，及就被告丁○○
    被訴發起、主持、操縱、指揮犯罪組織部分判決無罪暨就被
    告丙○○、甲○○2人被訴參與犯罪組織部分均判決公訴不受理
    ，固非無見。惟查：
  ①被告丁○○縱係接受詐欺集團之發起、主持或操縱者之指示而
    為、所轄人員非其招募、薪資非其決定，然其於整體詐欺犯
    罪集團中，係居於指揮系爭電信詐欺機房行止之核心地位，
    且為串起該電信詐欺機房分工之重要節點，自屬組織犯罪防
    制條例第3條第1項前段所指「指揮」犯罪組織之人，與僅聽
    取號令而奉命行動之一般成員有別。是以被告丁○○確有指揮
    本案詐欺犯罪組織之系爭機房，原判決認本案並無積極證據
    足認被告丁○○於本案犯罪組織擔任指揮之角色，而就被告丁○○被訴指揮犯罪組織罪部分為無罪之諭知，尚有未洽。
  ②被告甲○○、丙○○參與犯罪組織之部分犯行，雖係在馬來西亞
    吉隆坡，屬在中華民國領域外犯罪，非刑法第5、6條所列之
    罪，亦非最輕本刑3年以上有期徒刑之罪，惟被告甲○○、丙○○2人於我國領域內（臺中或高雄）即已加入本案詐欺犯罪組
    織，故被告丙○○、甲○○分別於106年12月20日、106年12月22
    日始購買機票而自我國搭機前往馬來西亞吉隆坡，以整體犯
    罪計畫及過程觀之，應認被告甲○○、丙○○2人與詐騙機房金
    主「AMG」及其餘泰國籍共犯在馬來西亞參與犯罪組織行為
    ，僅係延續其等在我國領域內之參與犯罪組織犯行所為之部
    分行為，應屬其等整體犯罪行為之一部，揆諸前揭說明，仍
    應認其等犯罪地在我國領域內，故就被告甲○○、丙○○2人本
    件參與犯罪組織所涉之全部犯行均得依我國法律予以追訴處
    罰，是我國法院對於被告甲○○、丙○○2人所涉參與犯罪組織
    犯行自有審判權，已如前述，原判決認我國法院對於被告甲○○、丙○○2人所涉參與犯罪組織犯行均無審判權，而為不受
    理判決，亦有未當。
  ③被告甲○○於107年1月10日自馬來西亞吉隆坡搭機返臺，再於
    同年月18日搭機返回馬來西亞吉隆坡，是以被告甲○○於107
    年1月10日至同年月18日期間並未在系爭機房，且被告甲○○
    係參與該詐欺犯罪組織之系爭機房，而非管理、指揮系爭機
    房之人，故自無從認定被告甲○○有共犯附表二編號7 至15（
    即107年1月10至18日）所示之詐欺取財犯行，原判決認被告
    甲○○亦共犯附表二編號7至15所示加重詐欺取財罪，難認無
    誤。
  ④另證人即如附表一所示泰國籍共犯Chatchanan Ketphan(綽號
    Fern)等11人於泰國警員前所製作之警詢筆錄，為被告以外
    之人於審判外所為之書面陳述，屬傳聞證據；且該等書面資
    料復未經證人即如附表一所示泰國籍共犯Chatchanan Ketph
    an(綽號Fern)等11人之簽名捺印確認，自難認有證據能力，
    已如前述。原判決以證人甲○○○○ ○○○        、Wantana Ch
    akkuchan、丁○○○ ○○○       等3人係於泰國員警製作之警
    詢筆錄係採一問一答，詢問之初有告知為警員，並記載「如
    實提供口供」，未有偵查人員以威脅、利誘、詐欺或其他非
    法方法為詢問之情形，其等製作警詢筆錄時與案發時間甚為
    接近，有關事發經過之觀察、記憶及表達明確，就加入詐欺
    集團、詐騙泰國民眾之陳述為親身經歷，該等證人之筆錄取
    得程序具有合法性，依其筆錄製作過程及陳述時之外部情況
    ，足信其內容為真實，且該等證人經原審法院合法傳喚未到
    庭，所陳復為證明丁○○等3人犯罪所必要，其等之泰國警詢
    陳述應類推刑事訴訟法第159條之3第3款規定，認有證據能
    力等旨，亦非允當。
　㈡對上訴之說明：
　⒈檢察官上訴意旨就被告丁○○被訴指揮犯罪組織無罪部分及被
    告甲○○、丙○○被訴參與犯罪組織公訴不受理部分，提起上訴
    ，認被告丁○○確係系爭機房之實際管理人，應成立組織犯罪
    防制條例第3 條第1 項前段「指揮」犯罪組織罪名，原審判
    決認被告丁○○僅係透過翻譯教導泰國籍共犯詐欺用語，而不
    構成本罪，所為之事實認定不無再行斟酌之餘地。再者，原
    審雖認被告丁○○不成立上開「指揮」犯罪組織之罪名，然被
    告確實亦有「參與」犯罪組織之犯行，原審未於判決理由說
    明何以被告丁○○不成立組織犯罪防制條例第3 條第1 項後段
    「參與」犯罪組織罪；且原審判決認定我國法院對於上開被
    告甲○○、丙○○2人參與犯罪組織部分無審判權，因而諭知公
    訴不受理，認事用法非無可議，而請將原判決撤銷更為適當
    合法之判決等情。
　⒉被告丁○○上訴意旨略以：原判決未斟酌被告智識未深，社會
    經歷不足，非詐欺集團之指導人物，犯罪情節顯屬輕微，其
    刑罰對被告及其家人所造成之痛苦程度，被告在客觀上足以
    引起一般人之同情，顯有可憫恕之情形，請依刑法第59條之
    規定減輕其刑；又原判決量刑過重，有違比例原則、平等原
    則及罪刑相當原則，請從輕量刑云云。
　⒊被告丙○○上訴意旨略以：該泰國籍共犯之警詢筆錄何以符合
    絕對可信性及必要性二要件，均未說明，況該泰國籍共犯警
    詢筆錄係中譯本，翻譯之人員有無具結誠實翻譯，泰國警方
    有無類似刑事訴訟法第100條之1以錄音擔保其真實性可供核
    對，均尚有疑，無從認定具有絕對可信性，此部分應無證據
    能力。被告在該詐欺機房擔任購物、採買之工作，所涉部分
    非詐欺工作之核心，屬隨時可替代之角色，且被告非擔任第
    一至三線人員，對該機房如何詐騙全不知情，亦無從過問，
    故被告應係以幫助之意思，而從事構成要件以外之行為，應
    論以幫助犯。原判決認自107年1月4日至同年2月15日止，每
    日均有業績，且認上開期間每一日均係對多位被害人實施詐
    欺取財行為，均應依刑法第55條想像競合犯之規定論以一罪
    ，惟依罪疑唯輕之原則，應包括評論以一加重詐欺取財既遂
    罪較合理。原判決以被告前因毀損案件經判刑確定後，再犯
    本案，為被告累犯加重其刑之依據，惟被告前開毀損前科與
    本案詐欺罪質不同，行為態樣亦完全不同，原判決論以被告
    累犯，顯有違誤等語。
  ⒋被告甲○○上訴意旨略以：該泰國籍共犯之警詢筆錄根本不符
    合我國刑事訴訟法第95條所規定被告警詢筆錄之法定格式，
    且未經權利告知程序，亦未予錄影或錄音，警詢筆錄已不得
    作為證據（刑事訴訟法第100 條之1 第2 項），原判決逕認
    被告以外之人在域外所為之警詢陳述，應類推適用刑事訴訟
    法159條之3規定，據以定其證據能力之有無，顯有誤解。被
    告縱曾至機場接本案共犯前往案發地點，自非屬加重詐欺罪
    之犯罪構成要件之行為，再被告僅係有償租用而借住案發地
    點，故被告出現在案發地點走動，自屬必然，況被告究竟係
    一線或二線或擔任何角色工作，並無共同被告明確指證，亦
    無其他積極事證足證，原判決遽認被告犯加重詐欺取財罪，
    顯有判決理由不備與違背論理法則云云。
  ⒌本院查：
  ①被告丁○○係本案詐欺機房之實際管理人，應成立組織犯罪防
    制條例第3 條第1 項前段指揮犯罪組織罪，及我國法院對於
    被告甲○○、丙○○2 人參與犯罪組織部分有審判權，均已如前
    述，是以檢察官就此部分之上訴所陳為可採。
  ②證人即附表一所示泰國籍共犯甲○○○○ ○○○        等11人於
    泰國警員前所製作之警詢筆錄，為被告以外之人於審判外所
    為之書面陳述，屬傳聞證據；且該等書面陳述未據上開證人
    簽名捺印確認，尚難類推適用刑事訴訟法第159條之3第3款
    規定，而承認就其等組織犯罪條例以外之罪有證據能力，已
    如前述，是以被告甲○○、丙○○此部分上訴所陳為可採。
  ③被告甲○○確有參與系爭機房運作，業經本院認定如前，其顯
    係從事加重詐欺取財罪之犯罪構成要件之行為，且被告甲○○
    於本院本審審理中復辯以其租住三樓房間，未至曾住二樓機
    房云云，上訴意旨辯以其租用借住而會在系爭機房走動云云
    ，所辯二者更屬矛盾。被告所辯其僅係有償租用而借住系爭
    機房，故會在系爭機房走動云云，並無足採，是以被告甲○○
    此部分上訴所陳自無足採。
　④又被告丙○○上訴所陳其僅在系爭機房擔任購物、採買之工作
    縱或屬實，惟一般國內之電信詐欺機房為免機房成員外出而
    洩漏行蹤並引起注意，故均由詐欺機房之「桶主」統一指定
    由專人採買，並由專人料理三餐供機房內之全部人員食用，
    再國人在海外所設立之電信詐欺機房因機房內人員甚多，且
    對外國食物之接受度因人而異，故亦常自國內聘請廚師至國
    外機房內料理三餐，凡此所為均係為免於該電信詐欺機房成
    員外出覓食而洩漏行蹤，致引起警方之注意，而遭警方破獲
    ，是以被告丙○○顯係以自己與該詐欺集團之電信詐欺機房成
    員共犯加重詐欺取財之犯意聯絡，而參與犯罪構成要件以外
    之行為，在共同犯意聯絡下，相互支援、供應彼此所需地位
    ，相互利用他人行為，以達共同詐欺取財目的及行為分擔，
    均屬共同正犯，而非僅係幫助犯，是以被告丙○○此部分上訴
    所陳亦無足採。
  ⑤本案關於加重詐欺取財之罪數，業經本院認定如前，被告丙○○認應僅包括評論以一加重詐欺取財既遂罪，非僅與卷內事
    證及常情事理不符，亦與法律規定有違，是以被告丙○○此部
    分上訴所陳自無足採。
  ⑥司法院大法官釋字第775號解釋，解釋文謂：「有關累犯加重
    本刑部分，不生違反憲法一行為不二罰原則之問題。惟其不
    分情節，基於累犯者有其特別惡性及對刑罰反應力薄弱等立
    法理由，一律加重最低本刑，於不符合刑法第59條所定要件
    之情形下，致生行為人所受之刑罰超過其所應負擔罪責之個
    案，其人身自由因此遭受過苛之侵害部分，對人民受憲法第
    8 條保障之人身自由所為限制，不符憲法罪刑相當原則，牴
    觸憲法第23條比例原則。於此範圍內，有關機關應自本解釋
    公布之日起2年內，依本解釋意旨修正之。於修正前，為避
    免發生上述罪刑不相當之情形，法院就該個案應依本解釋意
    旨，裁量是否加重最低本刑。」則成立累犯之被告，關於加
    重最低本刑部分，倘合於上開解釋文所指罪刑不相當之情形
    ，法院固應就該個案依該解釋意旨，裁量是否加重最低本刑
    。然查被告丙○○前因毀損案件經判刑確定及執行完畢後，5
    年以內故意再犯本案犯行，係累犯，雖被告丙○○前開毀損前
    科與本案加重詐欺罪之罪質及行為態樣均不同，惟被告於10
    5年11月22日毀損案件易科罰金執行完畢後，於1 年後即加
    入詐欺犯罪組織，再犯本案犯行，顯見其前罪之徒刑執行無
    成效，對刑罰反應力薄弱，又觀其構成累犯之情節，亦無上
    開解釋文所指罪刑不相當之情形，是以原審論以被告丙○○累
    犯，並依法加重其刑，並無何違誤，是以被告丙○○此部分上
    訴所陳亦無足採。
  ⑦被告丁○○前於101年間即加入詐欺集團，並在電信詐欺機房擔
    任電腦手，於102年為警查獲後，經臺灣臺中地方法院判決
    判處應執行有期徒刑1年，於105年10月27日確定後，被告丁○○即於105年12月26日出境而未到案執行，並再加入本案跨
    境電信詐欺集團，因其前即有上開加入詐欺集團為詐欺取財
    之經驗，故其在本案跨境電信詐欺機房擔任「桶主」，而為
    加重詐欺取財犯行，是以被告丁○○自無其所稱：智識未深，
    社會經歷不足，非詐欺集團之指導人物，犯罪情節顯屬輕微
    之情形，且被告丁○○並無在客觀上足以引起一般人之同情，
    而有可憫恕之情形，自無從依刑法第59條之規定減輕其刑，
    又原判決審酌其有前開詐欺機房詐騙之前案紀錄及其犯罪之
    動機、手段、角色分工、詐騙金額、犯罪所生之危害，其犯
    後坦承犯行暨其智識程度、職業、家庭生活經濟狀況等一切
    情狀，而為量刑，並無量刑過重或違反比例原則、平等原則
    及罪刑相當原則之情形，是以被告丁○○上訴所陳並無足採。
  ㈢綜上，檢察官就被告丁○○係本案詐欺機房之實際管理人，應
    成立組織犯罪防制條例第3條第1項前段指揮犯罪組織罪，及
    我國法院對於被告甲○○、丙○○2人所犯參與犯罪組織犯行部
    分有審判權，被告甲○○就證人即附表一所示泰國籍共犯於泰
    國警員前所製之警詢筆錄無證據能力等之上訴為有理由，自
    應予以撤銷改判，並就被告丁○○、甲○○、丙○○3人定執行刑
    部分亦一併予以撤銷改判；至於被告甲○○其餘上訴所陳暨被
    告丁○○、丙○○上訴所陳雖無足採，
　　原判決既有上開可議之處，此部分即屬無可維持，應由本院
    就此部分予以撤銷改判；又原審判決就被告丁○○、甲○○、丙○○3人定執行刑部分均因已失其依附，亦均應併予撤銷。
  ㈢本院本審判決之科刑及審酌之理由暨其等定應執行刑：
  ①爰審酌詐欺集團猖獗多時，而詐騙行為非但對於社會秩序及
    廣大民眾財產法益之侵害甚鉅，更使社會上人與人彼此間之
    信任感蕩然無存，動輒聽聞公家機關、銀行或友人之來電，
    時而誤認係詐欺集團，人人惶悚不安，嚴重危害交易秩序與
    社會治安，被告丁○○、甲○○、丙○○均正值青壯之年，不思循
    正當途徑獲取所需，竟為圖謀一己私利，指揮或參與本案海
    外電信詐欺機房，以有組織、大規模、縝密分工之方式，共
    同詐欺取財，貪圖可輕鬆得手之不法利益，價值觀念嚴重偏
    差，嚴重影響社會治安，損害被害人財產法益，實均值非難
    ，其等主觀上均明知係在參與詐欺犯罪組織之電信詐騙機房
    ，從事詐騙犯行，竟均為獲取不法所得，而甘願從事上開犯
    罪行為，惡性亦不低，且目前詐欺集騙團猖獗，思慮未周而
    受騙者甚多，所損失金額更難以估計，經執法機關一再宣誓
    掃蕩詐欺犯罪之決心，被告丁○○、甲○○、丙○○猶執意以身試
    法，而被告丁○○指揮該詐欺犯罪組織之跨境電信詐欺機房，
    並擔任系爭機房之「桶主」兼詐騙講師，被告甲○○參與該詐
    欺犯罪組織，並在該跨境電信詐欺機房擔任電腦手並看顧機
    房之運作，被告丙○○參與該詐欺犯罪組織，並在該跨境電信
    詐欺機房擔任購物、採買之工作，共同詐騙無辜被害人之金
    錢，侵害他人財產法益甚鉅，並使詐欺集團更加氾濫，助長
    原已猖獗之詐騙歪風，使我國淪為詐騙王國，甚且本案係在
    海外設立電信詐欺機房詐騙外國人士，
　　，荼毒海外，被告丁○○、甲○○、丙○○3人所為之危害程度均
    不容小覷，自均應嚴予非難；並考量被告丁○○、甲○○、丙○○
    3人於詐欺集團所擔任之角色、犯罪分工、詐騙所得金額等
    節，及其等犯罪之動機、目的、手段，被告丙○○坦承參與詐
    欺犯罪組織及加重詐欺取財犯行、被告丁○○坦承參與詐欺犯
    罪組織及加重詐欺取財犯行，惟否認指揮該詐欺犯罪組織、
    被告甲○○否認犯行之犯後態度暨被告丁○○、丙○○、甲○○3人
    之智識程度、職業及家庭生活經濟狀況（見原審卷二第109
    頁、第132頁），另被告甲○○另於本院本審準備程序中辯稱
    ：其為半導體技術員，且早於102年即有此技術並創業，目
    前仍從事相關工作云云（見本院本審卷第183頁），並提出
    其工作相關照片8幀為憑等一切情狀，分別量處如主文第2項
    至第4項所示之刑，以示懲儆。
　②按數罪併罰之定應執行之刑，係出於刑罰經濟與責罰相當之
    考量，並非予以犯罪行為人或受刑人不當之利益，為一種特
    別的量刑過程，相較於刑法第57條所定科刑時應審酌之事項
    係對一般犯罪行為之裁量，定應執行刑之宣告，乃對犯罪行
    為人本身及所犯各罪之總檢視，除應考量行為人所犯數罪反
    應出之人格特性，並應權衡審酌行為人之責任與整體刑法目
    的及相關刑事政策，在量刑權之法律拘束性原則下，依刑法
    第51條第5 款之規定，採限制加重原則，以宣告各刑中之最
    長期為下限，各刑合併之刑期為上限，但最長不得逾30年，
    資為量刑自由裁量權之外部界限，並應受法秩序理念規範之
    比例原則、平等原則、責罰相當原則、重複評價禁止原則等
    自由裁量權之內部抽像價值要求界限之支配，使以輕重得宜
    ，罰當其責，俾符合法律授與裁量權之目的，以區別數罪併
    罰與單純數罪之不同，兼顧刑罰衡平原則（最高法院100年
    度台上字第21號判決意旨參照）。又刑罰之科處，應以行為
    人之責任為基礎，考量人之生命有限，刑罰對被告造成之痛
    苦程度，係以刑度增加而生加乘效果，而非等比方式增加，
    如以實質累加方式執行，刑責恐將偏重過苛，不符現代刑事
    政策及刑罰之社會功能，故透過定應執行刑程式，採限制加
    重原則，授權法官綜合斟酌被告犯罪行為之不法與罪責程度
    、各罪彼此間之關聯性（例如數罪犯罪時間、空間、各行為
    所侵害法益之專屬性或同一性、數罪對法益侵害之加重效應
    等）、數罪所反應被告人格特性與傾向、對被告施以矯正之
    必要性等，妥適裁量最終具體應實現之刑罰，以符罪責相當
    之要求。因此，法院於酌定執行刑時，應體察法律恤刑之目
    的，為妥適之裁量，俾符合實質平等原則，否則有悖於公平
    正義，即有裁量權行使不當之違失（最高法院105年度台抗
    字第626號裁定意旨參照）。於併合處罰，其執行刑之酌定
    ，應視行為人所犯數罪之犯罪類型而定，即倘行為人所犯數
    罪屬相同之犯罪類型者（如複數竊盜、施用或販賣毒品等）
    ，於併合處罰時，其責任非難重複之程度較高，自應酌定較
    低之應執行刑；然行為人所犯數罪雖屬相同之犯罪類型，但
    所侵犯者為具有不可替代性、不可回復性之個人法益（如殺
    人、妨害性自主），於併合處罰時，其責任非難重複之程度
    則較低，而可酌定較高之應執行刑。本案就被告丁○○、丙○○
    2人所犯如附表一編號1至43所示之罪及被告甲○○所犯如附表
    一編號1至6、16至43所示之罪，各犯行罪質同一、犯罪時間
    相近，且手法雷同，而被告丁○○、甲○○、丙○○3人在詐欺犯
    罪組織之系爭機房之角色分工、各該參與詐欺犯行罪數、犯
    後態度、所生危害等一切情狀，因合於數罪併罰之規定，依
    刑法第51條第5款之規定，爰各定被告丁○○、甲○○、丙○○3人
    之應執行刑如主文欄第2至4項所示。
　③關於強制工作部分：
    按司法院大法官會議甫於110年12月10日做成釋字第812號解
    釋文：「106年4月19日修正公布之組織犯罪防制條例第3條
    第3項規定：『犯第1項之罪者，應於刑之執行前，令入勞動
    場所，強制工作，其期間為3年。』(嗣107年1月3日修正公布
    第3條，但本項並未修正)就受處分人之人身自由所為限制，
    違反憲法比例原則及憲法明顯區隔原則之要求，與憲法第8
    條保障人身自由之意旨不符，應自本解釋公布之日起失其效
    力。」準此，本案被告丁○○所犯組織犯罪防制條例第3條第1
    項前段之本案指揮詐欺犯罪組織罪、被告丙○○、甲○○2人參
    與本案詐欺犯罪組織罪，均已無依同條第3項規定宣告刑前
    強制工作之餘地，併此敘明。
　④關於沒收部分：被告丁○○於原審訊問時供稱其並未獲得報酬
    即為警查獲等語（見聲羈卷第11頁反面），且本案並無其他
    證據認定被告丁○○、甲○○、丙○○實際上有獲得報酬，自難認
    定其等有犯罪所得，而均無從宣告沒收。至本案在馬來西亞
    機房所扣得物品，雖為本案犯罪所用之物，惟該扣案物品並
    未移送我國，且該等物品並無刑法上之重要性，為免日後執
    行困難，爰均不予宣告沒收，附此敘明。
據上論結，應依刑事訴訟法第369條第1項前段、第364條、第371
條、第299條第1項前段，組織犯罪防制條例第3條第1項，刑法第
11條前段、第28條、第339條之4第1項第2款、第3款、第47條第1
項、第25條第2項、第55條、第51條第5款，刑法施行法第1條之1
第1項，判決如主文。
本案經檢察官陳信郎提起公訴，檢察官吳昇峰提起上訴，檢察官
乙○○到庭執行職務。
中　　華　　民　　國　　111 　年　　3 　　月　　2 　　日
            刑事第十二庭   審判長法　官　張  國  忠
                                 法　官  李  雅  俐
                                 法　官  陳      葳 
以上正本證明與原本無異。
如不服本判決應於收受送達後20日內向本院提出上訴書狀，其未
敘述上訴理由者，並得於提起上訴後20日內向本院補提理由書狀
（均須按他造當事人之人數附繕本）「切勿逕送上級法院」。因
疫情而遲誤不變期間，得向法院聲請回復原狀。 

　　　　　　　　　　　　　     　書記官  蔡  皓  凡

中　　華　　民　　國　　111 　年　　3 　　月　　2 　　日
附錄本案論罪科刑法條全文
中華民國刑法第339條之4
犯第339條詐欺罪而有下列情形之一者，處1年以上7年以下有期
徒刑，得併科1百萬元以下罰金：
一、冒用政府機關或公務員名義犯之。
二、三人以上共同犯之。
三、以廣播電視、電子通訊、網際網路或其他媒體等傳播工具
    ，對公眾散布而犯之。
前項之未遂犯罰之。

組織犯罪防制條例第3條
發起、主持、操縱或指揮犯罪組織者，處 3 年以上 10 年以下
有期徒刑，得併科新臺幣 1 億元以下罰金；參與者，處 6 月以
上 5 年以下有期徒刑，得併科新臺幣 1 千萬元以下罰金。但參
與情節輕微者，得減輕或免除其刑。
具公務員或經選舉產生之公職人員之身分，犯前項之罪者，加重
其刑至二分之一。
犯第 1 項之罪者，應於刑之執行前，令入勞動場所，強制工作
，其期間為 3 年。
前項之強制工作，準用刑法第 90 條第 2 項但書、第 3 項及第
98 條第 2 項、第 3 項規定。
以言語、舉動、文字或其他方法，明示或暗示其為犯罪組織之成
員，或與犯罪組織或其成員有關聯，而要求他人為下列行為之一
者，處 3 年以下有期徒刑，得併科新臺幣 3 百萬元以下罰金：
一、出售財產、商業組織之出資或股份或放棄經營權。
二、配合辦理都市更新重建之處理程序。
三、購買商品或支付勞務報酬。
四、履行債務或接受債務協商之內容。
前項犯罪組織，不以現存者為必要。
以第 5 項之行為，使人行無義務之事或妨害其行使權利者，亦
同。
第 5 項、第 7 項之未遂犯罰之。


附表一：
編號 姓名 擔任角色 加入詐騙機房時間 機房內代號 1 CHATCHANAN KETPAN 二線警察 106年12月22日到107年2月20日 Fern 2 WANTANA CHAKKUCHAN 一線郵政官員 106年12月23日到107年2月20日 Jib 3 KANENGHA CHUECHEN 二線警察 106年12月23日到107年2月20日 James 4 CHAYANAT KETSAKULRIT 一線郵政官員 同上 Boss 5 TANONG TASEE 一線郵政官員 106年12月22日到107年2月20日 Nong 6 THANAPAT CHAIWONG 二線警察 106年12月22日到107年2月20日 F 7 WANWISET THOMTONG 二線警察 106年12月23日到107年2月20日 Fuse 8 WARUNEE KAMHONGSA 翻譯 107年1月13日到107年2月20日  9 SRIPHRAI YAYONG 一線郵政官員 106年12月23日到107年2月20日 Kook 10 SUNEE YAYONG 一線郵政官員 同上 Khay 11 TIRAWADEE LIMTUE 一線郵政官員 106年12月22日到107年2月20日 Tiw 







附表二：
編號 日期（民國） 詐得金額（泰銖） 主文欄 1 107年1月4日 122,000 00000+61150（二線） 丁○○犯指揮犯罪組織罪，累犯，處有期徒刑參年拾月。  甲○○三人以上共同以電子通訊對公眾散布而犯詐欺取財罪，處有期徒刑貳年陸月。  丙○○三人以上共同以電子通訊對公眾散布而犯詐欺取財罪，累犯，處有期徒刑貳年。 2 107年1月5日 98,000 00000+49000（二線） 丁○○三人以上共同以電子通訊對公眾散布而犯詐欺取財罪，累犯，處有期徒刑壹年捌月。  甲○○三人以上共同以電子通訊對公眾散布而犯詐欺取財罪，處有期徒刑壹年捌月。  丙○○三人以上共同以電子通訊對公眾散布而犯詐欺取財罪，累犯，處有期徒刑壹年陸月。 3 107年1月6日 0 丁○○三人以上共同以電子通訊對公眾散布而犯詐欺取財未遂罪，累犯，處有期徒刑拾月。  甲○○三人以上共同以電子通訊對公眾散布而犯詐欺取財未遂罪，處有期徒刑拾月。  丙○○三人以上共同以電子通訊對公眾散布而犯詐欺取財未遂罪，累犯，處有期徒刑捌月。 4 107年1月7日 0 丁○○三人以上共同以電子通訊對公眾散布而犯詐欺取財未遂罪，累犯，處有期徒刑拾月。  甲○○三人以上共同以電子通訊對公眾散布而犯詐欺取財未遂罪，處有期徒刑拾月。  丙○○三人以上共同以電子通訊對公眾散布而犯詐欺取財未遂罪，累犯，處有期徒刑捌月。 5 107年1月8日 0 丁○○三人以上共同以電子通訊對公眾散布而犯詐欺取財未遂罪，累犯，處有期徒刑拾月。  甲○○三人以上共同以電子通訊對公眾散布而犯詐欺取財未遂罪，處有期徒刑拾月。  丙○○三人以上共同以電子通訊對公眾散布而犯詐欺取財未遂罪，累犯，處有期徒刑捌月。 6 107年1月9日 4,000 0000（二線）　 丁○○三人以上共同以電子通訊對公眾散布而犯詐欺取財罪，累犯，處有期徒刑壹年捌月。  甲○○三人以上共同以電子通訊對公眾散布而犯詐欺取財罪，處有期徒刑壹年捌月。  丙○○三人以上共同以電子通訊對公眾散布而犯詐欺取財罪，累犯，處有期徒刑壹年陸月。 7 107年1月10日 0 丁○○三人以上共同以電子通訊對公眾散布而犯詐欺取財未遂罪，累犯，處有期徒刑拾月。  丙○○三人以上共同以電子通訊對公眾散布而犯詐欺取財未遂罪，累犯，處有期徒刑捌月。 8 107年1月11日 0 丁○○三人以上共同以電子通訊對公眾散布而犯詐欺取財未遂罪，累犯，處有期徒刑拾月。  丙○○三人以上共同以電子通訊對公眾散布而犯詐欺取財未遂罪，累犯，處有期徒刑捌月。 9 107年1月12日 249,000 000000（二線） 丁○○三人以上共同以電子通訊對公眾散布而犯詐欺取財罪，累犯，處有期徒刑壹年拾月。  丙○○三人以上共同以電子通訊對公眾散布而犯詐欺取財罪，累犯，處有期徒刑壹年捌月。 10 107年1月13日 0 丁○○三人以上共同以電子通訊對公眾散布而犯詐欺取財未遂罪，累犯，處有期徒刑拾月。  丙○○三人以上共同以電子通訊對公眾散布而犯詐欺取財未遂罪，累犯，處有期徒刑捌月。 11 107年1月14日 0 丁○○三人以上共同以電子通訊對公眾散布而犯詐欺取財未遂罪，累犯，處有期徒刑拾月。  丙○○三人以上共同以電子通訊對公眾散布而犯詐欺取財未遂罪，累犯，處有期徒刑捌月。 12 107年1月15日 50,000 00000（二線） 丁○○三人以上共同以電子通訊對公眾散布而犯詐欺取財罪，累犯，處有期徒刑壹年捌月。  丙○○三人以上共同以電子通訊對公眾散布而犯詐欺取財罪，累犯，處有期徒刑壹年陸月。 13 107年1月16日 489,000 000000+244700（二線） 丁○○三人以上共同以電子通訊對公眾散布而犯詐欺取財罪，累犯，處有期徒刑壹年拾月。  丙○○三人以上共同以電子通訊對公眾散布而犯詐欺取財罪，累犯，處有期徒刑壹年捌月。 14 107年1月17日 0 丁○○三人以上共同以電子通訊對公眾散布而犯詐欺取財未遂罪，累犯，處有期徒刑拾月。  丙○○三人以上共同以電子通訊對公眾散布而犯詐欺取財未遂罪，累犯，處有期徒刑捌月。 15 107年1月18日 29,000 00000（二線） 丁○○三人以上共同以電子通訊對公眾散布而犯詐欺取財罪，累犯，處有期徒刑壹年捌月。  丙○○三人以上共同以電子通訊對公眾散布而犯詐欺取財罪，累犯，處有期徒刑壹年陸月。 16 107年1月19日 0 丁○○三人以上共同以電子通訊對公眾散布而犯詐欺取財未遂罪，累犯，處有期徒刑拾月。  甲○○三人以上共同以電子通訊對公眾散布而犯詐欺取財未遂罪，處有期徒刑拾月。  丙○○三人以上共同以電子通訊對公眾散布而犯詐欺取財未遂罪，累犯，處有期徒刑捌月。 17 107年1月20日 99,000 00000+17250+2700（二線） 丁○○三人以上共同以電子通訊對公眾散布而犯詐欺取財罪，累犯，處有期徒刑壹年捌月。  甲○○三人以上共同以電子通訊對公眾散布而犯詐欺取財罪，處有期徒刑壹年捌月。  丙○○三人以上共同以電子通訊對公眾散布而犯詐欺取財罪，累犯，處有期徒刑壹年陸月。 18 107年1月21日 0 丁○○三人以上共同以電子通訊對公眾散布而犯詐欺取財未遂罪，累犯，處有期徒刑拾月。  甲○○三人以上共同以電子通訊對公眾散布而犯詐欺取財未遂罪，處有期徒刑拾月。  丙○○三人以上共同以電子通訊對公眾散布而犯詐欺取財未遂罪，累犯，處有期徒刑捌月。 19 107年1月22日 598,000 000000（二線） 丁○○三人以上共同以電子通訊對公眾散布而犯詐欺取財罪，累犯，處有期徒刑壹年拾月。  甲○○三人以上共同以電子通訊對公眾散布而犯詐欺取財罪，處有期徒刑壹年拾月。  丙○○三人以上共同以電子通訊對公眾散布而犯詐欺取財罪，累犯，處有期徒刑壹年捌月。 20 107年1月23日 0 丁○○三人以上共同以電子通訊對公眾散布而犯詐欺取財未遂罪，累犯，處有期徒刑拾月。  甲○○三人以上共同以電子通訊對公眾散布而犯詐欺取財未遂罪，處有期徒刑拾月。  丙○○三人以上共同以電子通訊對公眾散布而犯詐欺取財未遂罪，累犯，處有期徒刑捌月。 21 107年1月24日 95,000 00000+30000（二線） 丁○○三人以上共同以電子通訊對公眾散布而犯詐欺取財罪，累犯，處有期徒刑壹年捌月。  甲○○三人以上共同以電子通訊對公眾散布而犯詐欺取財罪，處有期徒刑壹年捌月。  丙○○三人以上共同以電子通訊對公眾散布而犯詐欺取財罪，累犯，處有期徒刑壹年陸月。 22 107年1月25日 0 丁○○三人以上共同以電子通訊對公眾散布而犯詐欺取財未遂罪，累犯，處有期徒刑拾月。  甲○○三人以上共同以電子通訊對公眾散布而犯詐欺取財未遂罪，處有期徒刑拾月。  丙○○三人以上共同以電子通訊對公眾散布而犯詐欺取財未遂罪，累犯，處有期徒刑捌月。 23 107年1月26日 0 丁○○三人以上共同以電子通訊對公眾散布而犯詐欺取財未遂罪，累犯，處有期徒刑拾月。  甲○○三人以上共同以電子通訊對公眾散布而犯詐欺取財未遂罪，處有期徒刑拾月。  丙○○三人以上共同以電子通訊對公眾散布而犯詐欺取財未遂罪，累犯，處有期徒刑捌月。 24 107年1月27日 0 丁○○三人以上共同以電子通訊對公眾散布而犯詐欺取財未遂罪，累犯，處有期徒刑拾月。  甲○○三人以上共同以電子通訊對公眾散布而犯詐欺取財未遂罪，處有期徒刑拾月。  丙○○三人以上共同以電子通訊對公眾散布而犯詐欺取財未遂罪，累犯，處有期徒刑捌月。 25 107年1月28日 0 丁○○三人以上共同以電子通訊對公眾散布而犯詐欺取財未遂罪，累犯，處有期徒刑拾月。  甲○○三人以上共同以電子通訊對公眾散布而犯詐欺取財未遂罪，處有期徒刑拾月。  丙○○三人以上共同以電子通訊對公眾散布而犯詐欺取財未遂罪，累犯，處有期徒刑捌月。 26 107年1月29日 20,500 丁○○三人以上共同以電子通訊對公眾散布而犯詐欺取財罪，累犯，處有期徒刑壹年捌月。  甲○○三人以上共同以電子通訊對公眾散布而犯詐欺取財罪，處有期徒刑壹年捌月。  丙○○三人以上共同以電子通訊對公眾散布而犯詐欺取財罪，累犯，處有期徒刑壹年陸月。 27 107年1月30日 0 丁○○三人以上共同以電子通訊對公眾散布而犯詐欺取財未遂罪，累犯，處有期徒刑拾月。  甲○○三人以上共同以電子通訊對公眾散布而犯詐欺取財未遂罪，處有期徒刑拾月。  丙○○三人以上共同以電子通訊對公眾散布而犯詐欺取財未遂罪，累犯，處有期徒刑捌月。 28 107年1月31日 281,700 丁○○三人以上共同以電子通訊對公眾散布而犯詐欺取財罪，累犯，處有期徒刑壹年拾月。  甲○○三人以上共同以電子通訊對公眾散布而犯詐欺取財罪，處有期徒刑壹年拾月。  丙○○三人以上共同以電子通訊對公眾散布而犯詐欺取財罪，累犯，處有期徒刑壹年捌月。 29 107年2月1日 117,000 00000+5500+5700（二線） 丁○○三人以上共同以電子通訊對公眾散布而犯詐欺取財罪，累犯，處有期徒刑壹年捌月。  甲○○三人以上共同以電子通訊對公眾散布而犯詐欺取財罪，處有期徒刑壹年捌月。  丙○○三人以上共同以電子通訊對公眾散布而犯詐欺取財罪，累犯，處有期徒刑壹年陸月。 30 107年2月2日 230,000 00000+14550+5500+70000（二線） 丁○○三人以上共同以電子通訊對公眾散布而犯詐欺取財罪，累犯，處有期徒刑壹年拾月。  甲○○三人以上共同以電子通訊對公眾散布而犯詐欺取財罪，處有期徒刑壹年拾月。  丙○○三人以上共同以電子通訊對公眾散布而犯詐欺取財罪，累犯，處有期徒刑壹年捌月。 31 107年2月3日 48,000 00000+6950（二線） 丁○○三人以上共同以電子通訊對公眾散布而犯詐欺取財罪，累犯，處有期徒刑壹年捌月。  甲○○三人以上共同以電子通訊對公眾散布而犯詐欺取財罪，處有期徒刑壹年捌月。  丙○○三人以上共同以電子通訊對公眾散布而犯詐欺取財罪，累犯，處有期徒刑壹年陸月。 32 107年2月4日 0 丁○○三人以上共同以電子通訊對公眾散布而犯詐欺取財未遂罪，累犯，處有期徒刑拾月。  甲○○三人以上共同以電子通訊對公眾散布而犯詐欺取財未遂罪，處有期徒刑拾月。  丙○○三人以上共同以電子通訊對公眾散布而犯詐欺取財未遂罪，累犯，處有期徒刑捌月。 33 107年2月5日 554,000 00000+183000+44000（二線） 丁○○三人以上共同以電子通訊對公眾散布而犯詐欺取財罪，累犯，處有期徒刑壹年拾月。  甲○○三人以上共同以電子通訊對公眾散布而犯詐欺取財罪，處有期徒刑壹年拾月。  丙○○三人以上共同以電子通訊對公眾散布而犯詐欺取財罪，累犯，處有期徒刑壹年捌月。 34 107年2月6日 136,000 00000+18000（二線） 丁○○三人以上共同以電子通訊對公眾散布而犯詐欺取財罪，累犯，處有期徒刑壹年捌月。  甲○○三人以上共同以電子通訊對公眾散布而犯詐欺取財罪，處有期徒刑壹年捌月。  丙○○三人以上共同以電子通訊對公眾散布而犯詐欺取財罪，累犯，處有期徒刑壹年陸月。 35 107年2月7日 334,000 0000+50000+50000+52000+13000（二線） 丁○○三人以上共同以電子通訊對公眾散布而犯詐欺取財罪，累犯，處有期徒刑壹年拾月。  甲○○三人以上共同以電子通訊對公眾散布而犯詐欺取財罪，處有期徒刑壹年拾月。  丙○○三人以上共同以電子通訊對公眾散布而犯詐欺取財罪，累犯，處有期徒刑壹年捌月。 36 107年2月8日 370,600 700+82500+77300+18500（二線） 丁○○三人以上共同以電子通訊對公眾散布而犯詐欺取財罪，累犯，處有期徒刑壹年拾月。  甲○○三人以上共同以電子通訊對公眾散布而犯詐欺取財罪，處有期徒刑壹年拾月。  丙○○三人以上共同以電子通訊對公眾散布而犯詐欺取財罪，累犯，處有期徒刑壹年捌月。 37 107年2月9日 155,000 00000+28000（二線） 丁○○三人以上共同以電子通訊對公眾散布而犯詐欺取財罪，累犯，處有期徒刑壹年捌月。  甲○○三人以上共同以電子通訊對公眾散布而犯詐欺取財罪，處有期徒刑壹年捌月。  丙○○三人以上共同以電子通訊對公眾散布而犯詐欺取財罪，累犯，處有期徒刑壹年陸月。 38 107年2月10日 64,000 00000+35000（二線） 丁○○三人以上共同以電子通訊對公眾散布而犯詐欺取財罪，累犯，處有期徒刑壹年捌月。  甲○○三人以上共同以電子通訊對公眾散布而犯詐欺取財罪，處有期徒刑壹年捌月。  丙○○三人以上共同以電子通訊對公眾散布而犯詐欺取財罪，累犯，處有期徒刑壹年陸月。 39 107年2月11日 0 丁○○三人以上共同以電子通訊對公眾散布而犯詐欺取財未遂罪，累犯，處有期徒刑拾月。  甲○○三人以上共同以電子通訊對公眾散布而犯詐欺取財未遂罪，處有期徒刑拾月。  丙○○三人以上共同以電子通訊對公眾散布而犯詐欺取財未遂罪，累犯，處有期徒刑捌月。 40 107年2月12日 173,000 0000+3000+58500（二線） 丁○○三人以上共同以電子通訊對公眾散布而犯詐欺取財罪，累犯，處有期徒刑壹年捌月。  甲○○三人以上共同以電子通訊對公眾散布而犯詐欺取財罪，處有期徒刑壹年捌月。  丙○○三人以上共同以電子通訊對公眾散布而犯詐欺取財罪，累犯，處有期徒刑壹年陸月。 41 107年2月13日 307,000 0000+144950（二線） 丁○○三人以上共同以電子通訊對公眾散布而犯詐欺取財罪，累犯，處有期徒刑壹年拾月。  甲○○三人以上共同以電子通訊對公眾散布而犯詐欺取財罪，處有期徒刑壹年拾月。  丙○○三人以上共同以電子通訊對公眾散布而犯詐欺取財罪，累犯，處有期徒刑壹年捌月。 42 107年2月14日 276,000 00000+50000+25000+20000（二線） 丁○○三人以上共同以電子通訊對公眾散布而犯詐欺取財罪，累犯，處有期徒刑壹年拾月。  甲○○三人以上共同以電子通訊對公眾散布而犯詐欺取財罪，處有期徒刑壹年拾月。  丙○○三人以上共同以電子通訊對公眾散布而犯詐欺取財罪，累犯，處有期徒刑壹年捌月。 43 107年2月15日 36,000 00000（二線） 丁○○三人以上共同以電子通訊對公眾散布而犯詐欺取財罪，累犯，處有期徒刑壹年捌月。  甲○○三人以上共同以電子通訊對公眾散布而犯詐欺取財罪，處有期徒刑壹年捌月。  丙○○三人以上共同以電子通訊對公眾散布而犯詐欺取財罪，累犯，處有期徒刑壹年陸月。